---
title: "Factors impacting hemoglobin A clearance in adults with sickle cell anemia on chronic transfusion therapy"
subtitle: 'Investigators: Alexandre Soares'
output: 
  html_document: 
    toc: true
    toc_depth: 4
editor_options: 
  chunk_output_type: console
---

Every analysis above were execute using the language `r R.version$version.string` and o software IDE (Integrated Development Environment) RStudio. Also the reports in format PDF was development for library `rmarkdown`.

Welinton Yoshio Hirai^[wyhirai@gmail.com]

```{r setup, include=F}
#clear environment
rm(list=ls(all=T))

#configurações iniciais para os chunks
knitr::opts_chunk$set(
  fig.width = 12, fig.height = 8,
  res = 300, fig.retina = 1,
  fig.align = 'center', fig.pos = 'H',
  echo = F, cache = F, warning = F, 
  message = F, packages = F,
  dev = c('png', 'pdf')
)

setwd("D:/Github/UNC_Hemoglobin")

source(file = '0_header.R')
```

# Análise 1 - Nomograma

```{r}
data2_filter %>% 
  dplyr::select(patient_id, pre_a_percent, post_a_percent, dhtr_likelihood_nomogram_results) %>% 
  ggplot(aes(pre_a_percent, post_a_percent)) +
  geom_point() +
  facet_wrap(.~ dhtr_likelihood_nomogram_results) +
  labs(subtitle = '~ nomogram') +
  wyh_theme
```

# Análise 2a - Seleção dos dados de ED e Admission para os códigos 1, 2, 3, 4, …, 9; excluindo os códigos 10, 11, e 12;

```{r}
data_addi2 %>% 
  dplyr::count(value) %>% 
  flextable::flextable() 
```

# Análise 2b - Correlação entre nível de admissão para as variáveis de Goal/Target Post-RCE HCT (%) com Post-RCE HT (%);

```{r}
corr_test <- 
  data2_filter %>% 
  dplyr::select(goal_target_post_rce_hct_percent, post_rce_hct_percent) %>% 
  rstatix::cor_test(goal_target_post_rce_hct_percent, post_rce_hct_percent,
                    method = 'spearman')

data2_filter %>% 
  dplyr::select(goal_target_post_rce_hct_percent,
                post_rce_hct_percent) %>% 
  ggplot(aes(x = goal_target_post_rce_hct_percent,
             y = post_rce_hct_percent)) +
  geom_point() +
  geom_smooth(method = 'lm') +
  scale_x_continuous(n.breaks = 10) +
  scale_y_continuous(n.breaks = 10) +
  labs(subtitle = paste(corr_test$method, ':', corr_test$cor, '(p-value < 0.01)'),
       caption = paste('n patient:', length(unique(data2_filter$patient_id)))) +
  wyh_theme
```

# Análise 3 - created a variables rbc_antibodies_new que utiliza H/O RBC Allontibodies ? H/O RBC Autoantibodies e allob (1 = yes, 0 = no)

```{r}
data1_filter %>% 
  dplyr::count(
    rbc_antibodies_new,
    h_o_rbc_alloantibodies,
    h_o_rbc_autoantibodies,
    allo_ab_1_yes_0_no) %>% 
  flextable::flextable() %>% 
  flextable::theme_vanilla() %>% 
  flextable::set_caption(caption = 'Nova variável')
```

# Análise 4 - Created new group to SCD Genotype. Excluding HbS beta Indianopolis, Other e sickle cell beta plus thalassemia and grouped S/beta zero thalassemia with SS for Group 1, and SS for group 2 (SCD_genotype_2CAT)

O paciente 52 era o único que tinha gene: _S/beta zero thalassemia_

```{r}
data1_filter %>% 
  dplyr::count(SCD_genotype_2CAT, scd_genotype_32) %>% 
  flextable::flextable() %>% 
  flextable::theme_vanilla()
```

# Coorte do estudo

- Excluindo o paciente 52;

- Excluindo procedimentos que tiveram Transfusão simples de hemácias desde RCE anterior ( _Simple RBC Transfusion Since Previous RCE?_ );

```{r}
names_tab <- 
  tab2_names %>% 
  dplyr::filter(Code_Names %in% c('patient_id', 
                                  'date_of_rce',
                                  'simple_rbc_transfusion_since_previous_rce'))

data2_filter %>% 
  dplyr::select(patient_id,
                date_of_rce,
                simple_rbc_transfusion_since_previous_rce) %>% 
  dplyr::mutate(date_of_rce = ymd(date_of_rce)) %>% 
  dplyr::filter(simple_rbc_transfusion_since_previous_rce == 'Yes' |
                  is.na(simple_rbc_transfusion_since_previous_rce)) %>% 
  magrittr::set_colnames(names_tab$Names) %>% 
  flextable::flextable() %>% 
  flextable::theme_vanilla() %>% 
  flextable::width(j = 1:3, width = c(.2, 1, 1))

#atualização dos dados
data2v2_filter <- 
  data2_filter %>% 
  dplyr::filter(simple_rbc_transfusion_since_previous_rce == 'No') %>% 
  dplyr::mutate(date_of_rce = lubridate::ymd(date_of_rce)) 
```

Temos 65 pacientes, e 1.307 procedimentos

```{r}
data2v2_filter %>% 
  dplyr::count(patient_id) %>% 
  dplyr::arrange(-n) %>% 
  flextable::flextable() %>% 
  flextable::theme_vanilla() %>% 
  flextable::set_caption(caption = paste('Frequência dos procedimentos pelos 65 pacientes - Totalizando 1307 procedimentos (sem filtro de Delta Hba)')) %>% 
  flextable::width(width = c(.1, .2))
```

# Análises considerando DeltaHbA (%)

Casos que foram excluidos pois não apresentagem valores para preHbA (Coluna AC) e/ou posHbA (Coluna AM)

```{r}
data2v2_filter %>% 
  #Master RCE Info
  dplyr::select(
    patient_id, #Patient ID
    date_of_rce, #Date of RCE
    # days_between_exchanges,s #Days between exchanges
    pre_a_percent, #Pre A %
    post_a_percent #Post A %
  ) %>% 
  dplyr::filter(pre_a_percent == 'not assessed' | 
                  post_a_percent == 'not assessed' | 
                  pre_a_percent == 'Not assessed' | 
                  post_a_percent == 'Not assessed' | 
                  post_a_percent == 'N/A') %>% 
  flextable::flextable() %>% 
  flextable::theme_vanilla() %>% 
  flextable::width(width = 1.2) %>% 
  flextable::set_caption(caption = 'Tabela de procedimentos sem mensuração na coluna de preHbA ou posHba')
```

Número total de procedimentos RCE presentes em nossa corte que possuem ambos o preHbA e posHbA mensurados

```{r}
data_deltahba_porc <-
  data2v2_filter %>% 
  dplyr::mutate(across(c(pre_a_percent, post_a_percent), ~ .x %>% stringr::str_to_lower())) %>% 
  dplyr::mutate(across(c(pre_a_percent, post_a_percent), ~ if_else(.x == 'not assessed', NA, .x))) %>% 
  dplyr::mutate(across(c(pre_a_percent, post_a_percent), ~ .x %>% as.numeric())) %>% 
  dplyr::group_by(patient_id) %>% 
  tidyr::drop_na(pre_a_percent, post_a_percent) %>% 
  dplyr::mutate(RCE_Procedure = row_number()) %>%
  dplyr::mutate(RCE_Procedure = paste('Procedure', RCE_Procedure, sep = '')) %>% 
  dplyr::mutate(RCE_Procedure = factor(RCE_Procedure, levels = paste('Procedure', 1:53, sep = ''))) %>% 
  dplyr::mutate(DIFF_Between_RCE = as.numeric(date_of_rce - lag(date_of_rce))) %>%  #cálculo entre data de RCE para cada paciente
  dplyr::mutate(DeltaHbA = ((post_a_percent - lead(pre_a_percent))/lead(DIFF_Between_RCE))*28) %>% 
  # dplyr::select(patient_id, RCE_Procedure, pre_a_percent, post_a_percent, date_of_rce, DIFF_Between_RCE, DeltaHbA) %>% 
  dplyr::ungroup() 
```

```{r}
data_deltahba_porc %>% 
  dplyr::select(patient_id, RCE_Procedure, pre_a_percent, post_a_percent, date_of_rce, DIFF_Between_RCE, DeltaHbA) %>%
  dplyr::filter(patient_id == '1') %>% 
  flextable::flextable() %>% 
  flextable::theme_vanilla() %>% 
  flextable::set_caption(caption = 'Selecionando o paciente 1 para exemplo do cálculo do Delta HBA')
```


```{r}
data_deltahba_porc %>% 
  dplyr::select(DIFF_Between_RCE) %>% 
  gtsummary::tbl_summary(
    type = where(is.numeric) ~ 'continuous2',
    statistic = where(is.numeric) ~ c('{mean} ({sd})',
                                      '{min} | {median} | {max}')
  ) %>% 
  gtsummary::bold_labels() %>% 
  gtsummary::as_flex_table() %>%
  flextable::theme_vanilla() %>% 
  flextable::set_caption(caption = 'Tabela descritiva para Diferença entre da data de procedimentos')
```

```{r}
data_deltahba_porc %>%
  dplyr::count(patient_id) %>% 
  dplyr::arrange(-n) %>% 
  flextable::flextable() %>% 
  flextable::theme_vanilla() %>% 
  flextable::set_caption(caption = paste('Frequência dos procedimentos pelos 65 pacientes - Totalizando 1294 procedimentos (com filtro de Delta HbA Porcentagem)')) %>% 
  flextable::width(width = c(1, 1))
```

## Identificando o valor de Delta HbA para aqueles que apresentam aloanticorpos para hemácia

```{r}
id_selected <- 
  data_deltahba_porc %>% 
  dplyr::filter(pre_rce_type_screen_new_rbc_alloantibodies == 'Yes') %>% 
  magrittr::extract2('patient_id')

data_selected_3 <-
  data_deltahba_porc %>% 
  dplyr::group_by(patient_id) %>% 
  dplyr::mutate(RCE_Procedure = row_number()) %>%
  dplyr::filter(pre_rce_type_screen_new_rbc_alloantibodies == 'Yes') %>% 
  dplyr::select(patient_id, RCE_Procedure) %>%
  slice_head(n = 1)

data_prepos_alloantibodies <-
  data_deltahba_porc %>% 
  dplyr::filter(patient_id %in% id_selected) %>% 
  dplyr::group_by(patient_id) %>% 
  dplyr::mutate(RCE_Procedure = row_number()) %>%
  tidyr::nest() %>% 
  dplyr::left_join(data_selected_3) %>% 
  dplyr::mutate(data_change = purrr::map2(.x = data,
                                          .y = RCE_Procedure,
                                          .f = ~ .x %>% 
                                            dplyr::mutate(Change_Alloantibodies = 
                                                            if_else(
                                                              RCE_Procedure >= .y,
                                                              'Pos',
                                                              'Pre'
                                                            )))) %>% 
  dplyr::select(!c(data, RCE_Procedure)) %>% 
  tidyr::unnest(everything())
```

```{r, fig.width=20}
levels_recordid <- 
  data_deltahba_porc %>% 
  dplyr::group_by(patient_id) %>% 
  dplyr::summarise(median_DeltaHbA = median(DeltaHbA, na.rm = T)) %>% 
  dplyr::arrange(median_DeltaHbA) %>% 
  magrittr::extract2('patient_id')

data_prepos_alloantibodies %>% 
  dplyr::mutate(patient_id = factor(patient_id, levels = levels_recordid)) %>% 
  dplyr::mutate(Change_Alloantibodies = factor(Change_Alloantibodies, 
                                               levels = c('Pre', 'Pos'),
                                               labels = c('Prior', 'Post'))) %>% 
  ggplot(aes(x = patient_id, y = DeltaHbA,
             fill = Change_Alloantibodies)) +
  geom_boxplot() +
  theme_bw(base_size = 14) +
  theme(axis.text = element_text(color = 'black')) +
  scale_y_continuous(n.breaks = 25, minor_breaks = NULL)
```

## Análise para rbc_antibodies (RBC Autoantibodies)

```{r}
data_mixedmodels <-
  data_deltahba_porc %>%
  #Master RCE Info
  dplyr::select(
    patient_id, #Patient ID
    date_of_rce, #Date of RCE
    RCE_Procedure,
    pre_a_percent, #Pre A %
    post_a_percent, #Post A %
    goal_target_post_rce_hct_percent, #Goal/Target Post-RCE HCT (%)
    goal_target_post_rce_hb_s_percent, #Goal/Target Post-RCE HbS (%)
    pre_rce_hb_g_d_l, #Pre-RCE Hb (g/dL)
    pre_rce_hb_s_percent, #Pre-RCE HbS (%)
    pre_rce_type_screen_new_rbc_alloantibodies,
    post_rce_hb_g_d_l, #Post-RCE Hb (g/dL)
    post_rce_hb_s_percent, #Post-RCE HbS (%)
    DIFF_Between_RCE #adicionar variável
  ) %>%
  dplyr::left_join(data1_filter %>% dplyr::select(patient_1, rbc_antibodies),
                   by = join_by(patient_id == patient_1)) %>%
  # dplyr::select(patient_id, RCE_Procedure, rbc_antibodies, pre_rce_hb_s_percent) %>%
  dplyr::mutate(patient_id = as.factor(patient_id),
                rbc_antibodies = as.factor(rbc_antibodies)) %>% 
  dplyr::ungroup()
```

## Nomograma 

```{r}
data_deltahba_porc %>%
  #Master RCE Info
  dplyr::select(
    patient_id, #Patient ID
    date_of_rce, #Date of RCE
    dhtr_likelihood_nomogram_results,
    DeltaHbA
  ) %>%
  dplyr::left_join(data1_filter %>% 
                     dplyr::select(patient_1, 
                                   rbc_antibodies),
                   by = join_by(patient_id == patient_1)) %>%
  dplyr::select(dhtr_likelihood_nomogram_results, DeltaHbA) %>% 
  gtsummary::tbl_summary(
    by = dhtr_likelihood_nomogram_results,
    type = where(is.numeric) ~ 'continuous2',
    statistic = list(all_continuous() ~ c('{mean} ({sd})',
                                          '{median}',
                                          '{min} - {max}',
                                          '{p25} - {p75}'))
  ) %>% 
  gtsummary::bold_labels() %>% 
  gtsummary::as_flex_table() %>%
  flextable::theme_vanilla() 
```