---
title: "Factors impacting hemoglobin A clearance in adults with sickle cell anemia on chronic transfusion therapy"
subtitle: 'Investigators: Alexandre Soares'
output: 
  word_document: 
    toc: true
    toc_depth: 4
  html_document: 
    toc: true
    toc_depth: 4
    fig_caption: true
    keep_md: true
editor_options: 
  chunk_output_type: console
---

Every analysis above were execute using the language `r R.version$version.string` and o software IDE (Integrated Development Environment) RStudio. Also the reports in format PDF was development for library `rmarkdown`.

Welinton Yoshio Hirai^[wyhirai@gmail.com]

```{r setup, include=F}
#clear environment
rm(list=ls(all=T))

#configurações iniciais para os chunks
knitr::opts_chunk$set(
  fig.width = 12, fig.height = 8,
  res = 300, fig.retina = 1,
  fig.align = 'center', fig.pos = 'H',
  echo = F, cache = F, warning = F, 
  message = F, packages = F,
  dev = c('png', 'pdf')
)

setwd("D:/Github/UNC_Hemoglobin")

source(file = '0_header.R')
```

# Análise 1 - Nomograma

```{r}
data2_filter %>% 
  dplyr::select(patient_id, pre_a_percent, post_a_percent, dhtr_likelihood_nomogram_results) %>% 
  ggplot(aes(pre_a_percent, post_a_percent)) +
  geom_point() +
  facet_wrap(.~ dhtr_likelihood_nomogram_results) +
  labs(subtitle = '~ nomogram') +
  wyh_theme
```

# Análise 2a - Verificar a correlação entre adminissão de Delta HBC (%)

Seleção dos dados de ED e Admission para os códigos 1, 2, 3, 4, …, 9; excluindo os códigos 10, 11, e 12;

```{r}
data_addi2 %>% 
  dplyr::count(value) %>% 
  flextable::flextable() %>% 
  flextable::set_caption(caption = 'Tabela contagem ED Coding')
```

```{r}
corr_test <- 
  data_addi2 %>% 
  dplyr::filter(!is.na(value)) %>%
  dplyr::count(patient_id, data_of_rce, value) %>% 
  dplyr::right_join(data2_filter %>% 
                      dplyr::select(patient_id, date_of_rce, DeltaHbA),
                    by = join_by(patient_id == patient_id,
                                 data_of_rce  == date_of_rce)) 

corr_test %>% 
  rstatix::cor_test(n, DeltaHbA, method = 'spearman')

corr_test %>% 
  ggplot(aes(n, DeltaHbA)) +
  geom_point() +
  geom_smooth(method = 'lm') +
  scale_x_continuous(breaks = seq(0, 21, 3)) +
  labs(x = 'Número de ED Coding', y = 'Delta HbA (%)',
       subtitle = 'Correlação Spearman: -0,17 (p-valor: 0.015)') +
  wyh_theme
```

```{r}
data_Hos_Admi %>% 
  dplyr::count(value) %>% 
  flextable::flextable() %>% 
  flextable::set_caption(caption = 'Tabela contagem Hospital Admission')
```

```{r}
corr_test <- 
  data_Hos_Admi %>% 
  dplyr::filter(!is.na(value)) %>%
  dplyr::count(patient_id, data_of_rce, value) %>% 
  dplyr::right_join(data2_filter %>% 
                      dplyr::select(patient_id, date_of_rce, DeltaHbA),
                    by = join_by(patient_id == patient_id,
                                 data_of_rce  == date_of_rce)) 

corr_test %>% 
  rstatix::cor_test(n, DeltaHbA, method = 'spearman')

corr_test %>% 
  ggplot(aes(n, DeltaHbA)) +
  geom_point() +
  geom_smooth(method = 'lm') +
  scale_x_continuous(breaks = c(1, 2, 3, 4, 5, 6, 7, 8, 9)) +
  labs(x = 'Número de Hospital Admission', y = 'Delta HbA (%)',
       subtitle = 'Correlação Spearman: -0,025 (p-valor: 0.817)') +
  wyh_theme
```

# Análise 2a - Verificar a correlação entre adminissão de Delta HBC (g/dL)

Seleção dos dados de ED e Admission para os códigos 1, 2, 3, 4, …, 9; excluindo os códigos 10, 11, e 12;

```{r}
data_addi2 %>% 
  dplyr::count(value) %>% 
  flextable::flextable() %>% 
  flextable::set_caption(caption = 'Tabela contagem ED Coding')
```

```{r}
corr_test <- 
  data_addi2 %>% 
  dplyr::filter(!is.na(value)) %>%
  dplyr::count(patient_id, data_of_rce, value) %>% 
  dplyr::right_join(data2_filter_gdL %>% 
                      dplyr::select(patient_id, date_of_rce, DeltaHbA_gdL),
                    by = join_by(patient_id == patient_id,
                                 data_of_rce  == date_of_rce)) 

corr_test %>% 
  rstatix::cor_test(n, DeltaHbA_gdL, method = 'spearman')

corr_test %>% 
  ggplot(aes(n, DeltaHbA_gdL)) +
  geom_point() +
  geom_smooth(method = 'lm') +
  scale_x_continuous(breaks = seq(0, 21, 3)) +
  labs(x = 'Número de ED Coding', y = 'Delta HbA (g/dL)',
       subtitle = 'Correlação Spearman: -0,22 (p-valor < 0.01)') +
  wyh_theme
```

```{r}
data_Hos_Admi %>% 
  dplyr::count(value) %>% 
  flextable::flextable() %>% 
  flextable::set_caption(caption = 'Tabela contagem Hospital Admission')
```

```{r}
corr_test <- 
  data_Hos_Admi %>% 
  dplyr::filter(!is.na(value)) %>%
  dplyr::count(patient_id, data_of_rce, value) %>% 
  dplyr::right_join(data2_filter_gdL %>% 
                      dplyr::select(patient_id, date_of_rce, DeltaHbA_gdL),
                    by = join_by(patient_id == patient_id,
                                 data_of_rce  == date_of_rce)) 

corr_test %>% 
  rstatix::cor_test(n, DeltaHbA_gdL, method = 'spearman')

corr_test %>% 
  ggplot(aes(n, DeltaHbA_gdL)) +
  geom_point() +
  geom_smooth(method = 'lm') +
  scale_x_continuous(breaks = c(1, 2, 3, 4, 5, 6, 7, 8, 9)) +
  labs(x = 'Número de Hospital Admission', y = 'Delta HbA (%)',
       subtitle = 'Correlação Spearman: -0,076 (p-valor: 0.49)') +
  wyh_theme
```

# Análise 2b - Correlação entre nível de admissão para as variáveis de Goal/Target Post-RCE HCT (%) com Post-RCE HT (%);

```{r}
corr_test <- 
  data2_filter %>% 
  dplyr::select(goal_target_post_rce_hct_percent, post_rce_hct_percent) %>% 
  rstatix::cor_test(goal_target_post_rce_hct_percent, post_rce_hct_percent,
                    method = 'spearman')

data2_filter %>% 
  dplyr::select(goal_target_post_rce_hct_percent,
                post_rce_hct_percent) %>% 
  ggplot(aes(x = goal_target_post_rce_hct_percent,
             y = post_rce_hct_percent)) +
  geom_point() +
  geom_smooth(method = 'lm') +
  scale_x_continuous(n.breaks = 10) +
  scale_y_continuous(n.breaks = 10) +
  labs(subtitle = paste(corr_test$method, ':', corr_test$cor, '(p-value < 0.01)'),
       caption = paste('n patient:', length(unique(data2_filter$patient_id)))) +
  wyh_theme
```

# Análise 3 - created a variables rbc_antibodies_new que utiliza H/O RBC Allontibodies ? H/O RBC Autoantibodies e allob (1 = yes, 0 = no)

```{r}
data1_filter %>% 
  dplyr::count(rbc_antibodies_new,
               h_o_rbc_alloantibodies, 
               h_o_rbc_autoantibodies,
               Identif_RBC_Alloantiboies) %>% 
  flextable::flextable() %>% 
  flextable::theme_vanilla() %>% 
  flextable::set_caption(caption = 'Nova variável')
```

## Análise Univariada para Delta HBC (%)

```{r}
data_selected <- 
  data2_filter %>% 
  dplyr::select(patient_id, DeltaHbA) %>% 
  dplyr::group_by(patient_id) %>% 
  dplyr::summarise(mean_DeltaHbA_Porc = mean(DeltaHbA, na.rm = T)) %>% 
  dplyr::left_join(data1_filter %>% 
                     dplyr::select(patient_1, rbc_antibodies_new) 
                   ,by = join_by('patient_id' == 'patient_1')) 
```

```{r}
data_selected %>% 
  dplyr::select(!patient_id) %>% 
  gtsummary::tbl_uvregression(
    y = mean_DeltaHbA_Porc,
    method = lm
  ) %>% 
  gtsummary::bold_labels() %>% 
  gtsummary::modify_header(label = "**Covariables**") %>% 
  gtsummary::as_flex_table() %>%
  flextable::theme_vanilla() %>%
  flextable::set_caption(caption = 'Modelo de regressão linear simples')
```

# Análise 4 - Created new group to SCD Genotype. Excluding HbS beta Indianopolis, Other e sickle cell beta plus thalassemia and grouped S/beta zero thalassemia with SS for Group 1, and SS for group 2 (SCD_genotype_2CAT)

O paciente 52 era o único que tinha gene: _S/beta zero thalassemia_

```{r}
data1_filter %>% 
  dplyr::count(SCD_genotype_2CAT, scd_genotype_32) %>% 
  flextable::flextable() %>% 
  flextable::theme_vanilla()
```

## Análise Univariada para Delta HBC (%)

```{r}
data_selected <- 
  data2_filter %>% 
  dplyr::select(patient_id, DeltaHbA) %>% 
  dplyr::group_by(patient_id) %>% 
  dplyr::summarise(mean_DeltaHbA_Porc = mean(DeltaHbA, na.rm = T)) %>% 
  dplyr::left_join(data1_filter %>% 
                     dplyr::select(patient_1, SCD_genotype_2CAT) 
                   ,by = join_by('patient_id' == 'patient_1')) %>% 
  dplyr::mutate(SCD_genotype_2CAT = 
                  SCD_genotype_2CAT %>% 
                  as.factor() %>% 
                  relevel('Group 1 - SS/SBO thal'))
```

```{r}
data_selected %>% 
  dplyr::select(!patient_id) %>% 
  gtsummary::tbl_uvregression(
    y = mean_DeltaHbA_Porc,
    method = lm
  ) %>% 
  gtsummary::bold_labels() %>% 
  gtsummary::modify_header(label = "**Covariables**") %>% 
  gtsummary::as_flex_table() %>%
  flextable::theme_vanilla() %>%
  flextable::set_caption(caption = 'Modelo de regressão linear simples')
```

# Regressão Multiplo para Delta HBC (%)

```{r}
# selected variables in BD Patient and BD Procedure
# data_group_id
# data_group_prop2 <- data_HbC_merge %>% dplyr::right_join(data_group_pro)

# Fit mixed models
data_model_mixed <-
  data2_filter %>% 
  dplyr::mutate(received_a_c_trait_unit = if_else(pre_rce_hb_c_percent < post_rce_hb_c_percent, 'Yes', 'No')) %>% 
  dplyr::select(patient_id, 
                DeltaHbA,
                date_of_rce,
                goal_target_post_rce_hct_percent, 
                goal_target_post_rce_hb_s_percent,
                pre_rce_hb_s_percent,
                post_rce_hb_s_percent,
                dhtr_likelihood_nomogram_results,
                received_a_c_trait_unit) %>% 
  dplyr::left_join(y = data_inner_age %>% 
                     dplyr::group_by(tms_patnum, tms_dateoftrnsfsn) %>% 
                     dplyr::summarise(mean_age_unit = mean(age_of_unit,
                                                           na.rm = T)),
                   by = join_by(patient_id == tms_patnum,
                                date_of_rce == tms_dateoftrnsfsn)) %>% 
  dplyr::left_join(y = data1_filter %>% 
                     dplyr::select(patient_1, rbc_antibodies_new, age_years_2, 
                                   height_cm_5, weight_kg_6, sex_3, SCD_genotype_2CAT),
                   by = join_by(patient_id == patient_1))


data_model_mixed <- 
  data_model_mixed %>% 
  dplyr::select(
    #desfecho
    DeltaHbA,
    #mixed effects
    patient_id, 
    # date_of_rce,
    rbc_antibodies_new,
    # cov
    age_years_2,
    height_cm_5,
    weight_kg_6,
    sex_3,
    SCD_genotype_2CAT,
    goal_target_post_rce_hct_percent,
    goal_target_post_rce_hb_s_percent,
    pre_rce_hb_s_percent,
    post_rce_hb_s_percent,
    dhtr_likelihood_nomogram_results,
    mean_age_unit,
    received_a_c_trait_unit
  ) %>% 
  dplyr::mutate(
    rbc_antibodies_new = factor(rbc_antibodies_new) %>% relevel('Group 1'),
    sex_3 = factor(sex_3) %>% relevel('Female'),
    SCD_genotype_2CAT = factor(SCD_genotype_2CAT) %>% relevel('Group 1 - SS/SBO thal'),
    dhtr_likelihood_nomogram_results = factor(dhtr_likelihood_nomogram_results) %>% relevel('Low')
  )
```

```{r}
fitmixed_deltaporc <- 
  lmerTest::lmer(DeltaHbA ~ 
                   rbc_antibodies_new + 
                   age_years_2 + 
                   height_cm_5 + 
                   weight_kg_6 + 
                   sex_3 +
                   SCD_genotype_2CAT +
                   goal_target_post_rce_hct_percent + 
                   goal_target_post_rce_hb_s_percent +
                   dhtr_likelihood_nomogram_results +
                   mean_age_unit +
                   received_a_c_trait_unit + 
                   (1 | patient_id),
                 data = data_model_mixed)

fitmixed_deltaporc %>% 
  gtsummary::tbl_regression() %>% 
  gtsummary::bold_labels() %>% 
  gtsummary::modify_header(label = "**Covariables**") %>% 
  gtsummary::as_flex_table() %>%
  flextable::theme_vanilla() %>% 
  flextable::set_caption(caption = 'Regressão Linear Múltipla Mista')
```

# Análise 3 - created a variables rbc_antibodies_new que utiliza H/O RBC Allontibodies ? H/O RBC Autoantibodies e allob (1 = yes, 0 = no)

## Análise Univariada para Delta HBC (g/dL)

```{r}
data_selected <- 
  data2_filter_gdL %>% 
  dplyr::select(patient_id, DeltaHbA_gdL) %>% 
  dplyr::group_by(patient_id) %>% 
  dplyr::summarise(mean_DeltaHbA_Porc = mean(DeltaHbA_gdL, na.rm = T)) %>% 
  dplyr::left_join(data1_filter %>% 
                     dplyr::select(patient_1, rbc_antibodies_new) 
                   ,by = join_by('patient_id' == 'patient_1')) 
```

```{r}
data_selected %>% 
  dplyr::select(!patient_id) %>% 
  gtsummary::tbl_uvregression(
    y = mean_DeltaHbA_Porc,
    method = lm
  ) %>% 
  gtsummary::bold_labels() %>% 
  gtsummary::modify_header(label = "**Covariables**") %>% 
  gtsummary::as_flex_table() %>%
  flextable::theme_vanilla() %>%
  flextable::set_caption(caption = 'Modelo de regressão linear simples')
```

# Análise 4 - Created new group to SCD Genotype. Excluding HbS beta Indianopolis, Other e sickle cell beta plus thalassemia and grouped S/beta zero thalassemia with SS for Group 1, and SS for group 2 (SCD_genotype_2CAT)

## Análise Univariada para Delta HBC (g/dL)

```{r}
data_selected <- 
  data2_filter_gdL %>% 
  dplyr::select(patient_id, DeltaHbA_gdL) %>% 
  dplyr::group_by(patient_id) %>% 
  dplyr::summarise(mean_DeltaHbA_Porc = mean(DeltaHbA_gdL, na.rm = T)) %>% 
  dplyr::left_join(data1_filter %>% 
                     dplyr::select(patient_1, SCD_genotype_2CAT) 
                   ,by = join_by('patient_id' == 'patient_1')) %>% 
  dplyr::mutate(SCD_genotype_2CAT = 
                  SCD_genotype_2CAT %>% 
                  as.factor() %>% 
                  relevel('Group 1 - SS/SBO thal'))
```

```{r}
data_selected %>% 
  dplyr::select(!patient_id) %>% 
  gtsummary::tbl_uvregression(
    y = mean_DeltaHbA_Porc,
    method = lm
  ) %>% 
  gtsummary::bold_labels() %>% 
  gtsummary::modify_header(label = "**Covariables**") %>% 
  gtsummary::as_flex_table() %>%
  flextable::theme_vanilla() %>%
  flextable::set_caption(caption = 'Modelo de regressão linear simples')
```

# Regressão Multiplo para Delta HBC (g/dL)

```{r}
# selected variables in BD Patient and BD Procedure
# data_group_id
# data_group_prop2 <- data_HbC_merge %>% dplyr::right_join(data_group_pro)

# Fit mixed models
data_model_mixed <-
  data2_filter_gdL %>% 
  dplyr::mutate(received_a_c_trait_unit = if_else(pre_rce_hb_c_percent < post_rce_hb_c_percent, 'Yes', 'No')) %>% 
  dplyr::select(patient_id, 
                DeltaHbA_gdL,
                date_of_rce,
                goal_target_post_rce_hct_percent, 
                goal_target_post_rce_hb_s_percent,
                pre_rce_hb_s_percent,
                post_rce_hb_s_percent,
                dhtr_likelihood_nomogram_results,
                received_a_c_trait_unit) %>% 
  dplyr::left_join(y = data_inner_age %>% 
                     dplyr::group_by(tms_patnum, tms_dateoftrnsfsn) %>% 
                     dplyr::summarise(mean_age_unit = mean(age_of_unit,
                                                           na.rm = T)),
                   by = join_by(patient_id == tms_patnum,
                                date_of_rce == tms_dateoftrnsfsn)) %>% 
  dplyr::left_join(y = data1_filter %>% 
                     dplyr::select(patient_1, rbc_antibodies_new, age_years_2, 
                                   height_cm_5, weight_kg_6, sex_3, SCD_genotype_2CAT),
                   by = join_by(patient_id == patient_1))


data_model_mixed <- 
  data_model_mixed %>% 
  dplyr::select(
    #desfecho
    DeltaHbA_gdL,
    #mixed effects
    patient_id, 
    # date_of_rce,
    rbc_antibodies_new,
    # cov
    age_years_2,
    height_cm_5,
    weight_kg_6,
    sex_3,
    SCD_genotype_2CAT,
    goal_target_post_rce_hct_percent,
    goal_target_post_rce_hb_s_percent,
    pre_rce_hb_s_percent,
    post_rce_hb_s_percent,
    dhtr_likelihood_nomogram_results,
    mean_age_unit,
    received_a_c_trait_unit
  ) %>% 
  dplyr::mutate(
    rbc_antibodies_new = factor(rbc_antibodies_new) %>% relevel('Group 1'),
    sex_3 = factor(sex_3) %>% relevel('Female'),
    SCD_genotype_2CAT = factor(SCD_genotype_2CAT) %>% relevel('Group 1 - SS/SBO thal'),
    dhtr_likelihood_nomogram_results = factor(dhtr_likelihood_nomogram_results) %>% relevel('Low')
  )
```

```{r}
fitmixed_deltagdl <- 
  lmerTest::lmer(DeltaHbA_gdL ~ 
                   rbc_antibodies_new + 
                   age_years_2 + 
                   height_cm_5 + 
                   weight_kg_6 + 
                   sex_3 +
                   SCD_genotype_2CAT +
                   goal_target_post_rce_hct_percent + 
                   goal_target_post_rce_hb_s_percent +
                   dhtr_likelihood_nomogram_results +
                   mean_age_unit +
                   received_a_c_trait_unit + 
                   (1 | patient_id),
                 data = data_model_mixed)

fitmixed_deltagdl %>% 
  gtsummary::tbl_regression() %>% 
  gtsummary::bold_labels() %>% 
  gtsummary::modify_header(label = "**Covariables**") %>% 
  gtsummary::as_flex_table() %>%
  flextable::theme_vanilla() %>% 
  flextable::set_caption(caption = 'Regressão Linear Múltipla Mista')
```
