## Estatística Total

```{r}
names_var <- c(
  'goal_target_post_rce_hct_percent', #Goal/Target Post-RCE HCT (%)
  'goal_target_post_rce_hb_s_percent', #Goal/Target Post-RCE HbS (%)
  'pre_rce_hb_g_d_l', #Pre-RCE Hb (g/dL)
  'pre_rce_hb_s_percent', #Pre-RCE HbS (%)
  'pre_a_percent', #Pre A %
  'post_rce_hb_g_d_l', #Post-RCE Hb (g/dL)
  'post_rce_hb_s_percent', #Post-RCE HbS (%)
  'post_a_percent', #Post A %
  'DIFF_Between_RCE'
)

tab2_names %>% 
  dplyr::filter(Code_Names %in% names_var)

data_mixedmodels <- 
  data_mixedmodels %>% 
  dplyr::mutate(across(names_var, ~ .x %>% as.numeric())) 

data_mixedmodels %>% 
  dplyr::select(names_var) %>% 
  gtsummary::tbl_summary(
    label = list(
      goal_target_post_rce_hct_percent ~ 'Goal/Target Post-RCE HCT (%)',
      goal_target_post_rce_hb_s_percent ~ 'Goal/Target Post-RCE HbS (%)',
      pre_rce_hb_g_d_l ~ 'Pre-RCE Hb (g/dL)',
      pre_a_percent ~ 'Pre A %',
      pre_rce_hb_s_percent ~ 'Pre-RCE HbS (%)',
      post_rce_hb_g_d_l ~ 'Post-RCE Hb (g/dL)',
      post_a_percent ~ 'Post A %',
      post_rce_hb_s_percent ~ 'Post-RCE HbS (%)'
    ),
    type = where(is.numeric) ~ 'continuous2',
    statistic = list(all_continuous() ~ c('{mean} ({sd})',
                                          '{median}',
                                          '{min} - {max}',
                                          '{p25} - {p75}'))
  ) %>% 
  gtsummary::bold_labels() %>% 
  gtsummary::as_flex_table() %>%
  flextable::theme_vanilla() 
```

## Comparação por RBC Antibodies

```{r, results='asis', warning=FALSE}
mixed_table <- function(variables) {
  # variables = names_var[8]
  
  eq_fit <- 
    paste(variables, 
          '~  rbc_antibodies + (1 | patient_id)') %>% 
    as.formula()
  
  model <- lmerTest::lmer(formula = eq_fit, data = data_mixedmodels)
  
  model
  
  pvalue_fit <- summary(model)$coefficients[2, 'Pr(>|t|)']
  
  emans_fit <- 
    emmeans::emmeans(model, ~ rbc_antibodies) %>% 
    summary() %>% 
    {.[,1:3]}
  
  output_list <- list(
    tab2_names[tab2_names$Code_Names == variables, ],
    'Estimation mean least' = emans_fit, 'p-value' = pvalue_fit)
  
  output_list %>% 
    as.data.frame() %>% 
    flextable::flextable() %>% 
    flextable::merge_v() %>% 
    flextable::theme_vanilla()  %>% 
    # print()
    flextable::flextable_to_rmd()
}

purrr::map(.x = names_var,
           .f = ~ mixed_table(.x))
```
Juntando a coorte com a planilha de *Age Unit* e excluindo os casos que não possuem procedimentos pré ou pos

```{r}
data_inner_age <- 
  data_addi %>% 
  dplyr::right_join(data_deltahba_porc %>% 
                      dplyr::select(patient_id, date_of_rce),
                    by = join_by(tms_patnum == patient_id,
                                 tms_dateoftrnsfsn == date_of_rce)) 
```

```{r}
data_inner_age %>% 
  dplyr::group_by(tms_patnum) %>% 
  dplyr::summarise(mean_age_unit = mean(age_of_unit)) %>% 
  dplyr::inner_join(data1 %>% dplyr::select(patient_1, rbc_antibodies),
                    by = join_by(tms_patnum == patient_1)) %>% 
  dplyr::select(!c(tms_patnum, rbc_antibodies)) %>% 
  gtsummary::tbl_summary(
    label = list(mean_age_unit ~ 'Mean Age of Unit by Patient'),
    type = where(is.numeric) ~ 'continuous2',
    statistic = list(all_continuous() ~ c('{mean} ({sd})',
                                          '{median}',
                                          '{min} - {max}',
                                          '{p25} - {p75}'))
  ) %>% 
  gtsummary::bold_labels() %>% 
  gtsummary::as_flex_table() %>%
  flextable::theme_vanilla() 
```

```{r}
data_inner_age %>% 
  dplyr::group_by(tms_patnum) %>% 
  dplyr::summarise(mean_age_unit = mean(age_of_unit)) %>% 
  dplyr::inner_join(data1 %>% dplyr::select(patient_1, rbc_antibodies),
                    by = join_by(tms_patnum == patient_1)) %>% 
  dplyr::select(!c(tms_patnum)) %>% 
  gtsummary::tbl_summary(
    by = rbc_antibodies,
    label = list(mean_age_unit ~ 'Mean Age of Unit by Patient'),
    type = where(is.numeric) ~ 'continuous2',
    statistic = list(all_continuous() ~ c('{mean} ({sd})',
                                          '{median}',
                                          '{min} - {max}',
                                          '{p25} - {p75}'))
  ) %>% 
  gtsummary::add_p(pvalue_fun = label_style_pvalue(digits = 2)) %>% 
  gtsummary::bold_labels() %>% 
  gtsummary::modify_header(label = "**RBC antibodies**") %>% 
  gtsummary::as_flex_table() %>%
  flextable::theme_vanilla() 
```



```{r}
data_count_ed <-
  data_addi2 %>% 
  dplyr::mutate(data_of_rce = lubridate::ymd(data_of_rce)) %>% 
  tidyr::fill(patient_id, .direction = 'down') %>% 
  dplyr::mutate(across(!c(patient_id, data_of_rce), 
                       ~ .x %>% as.character())) %>% 
  tidyr::pivot_longer(!c(patient_id, data_of_rce)) %>% 
  dplyr::group_by(patient_id, data_of_rce) %>% 
  
  tidyr::nest() %>% 
  dplyr::mutate(
    count_edcoding = purrr::map(
      .x = data,
      .f = ~ .x %>% 
        tidyr::drop_na(value) %>% 
        nrow()
    )
  ) %>% 
  dplyr::select(!data) %>% 
  tidyr::unnest() %>% 
  dplyr::ungroup() %>% 
  dplyr::inner_join(data_deltahba_porc %>% 
                      dplyr::select(patient_id, date_of_rce) %>% 
                      dplyr::mutate(date_of_rce = ymd(date_of_rce)),
                    by = join_by(patient_id == patient_id,
                                 data_of_rce == date_of_rce))
```

```{r}
data_count_ed %>% 
  dplyr::group_by(patient_id) %>% 
  dplyr::summarise(count_ED = sum(count_edcoding)) %>% 
  dplyr::inner_join(data1 %>% dplyr::select(patient_1, rbc_antibodies),
                    by = join_by(patient_id == patient_1)) %>% 
  dplyr::ungroup() %>% 
  dplyr::select(count_ED) %>% 
  gtsummary::tbl_summary(
    label = list(count_ED ~ 'Count ED Coding by Patient'),
    type = where(is.numeric) ~ 'continuous2',
    statistic = list(all_continuous() ~ c('{mean} ({sd})',
                                          '{median}',
                                          '{min} - {max}',
                                          '{p25} - {p75}'))
  ) %>% 
  gtsummary::bold_labels() %>% 
  gtsummary::as_flex_table() %>%
  flextable::theme_vanilla()
```

```{r}
data_count_ed %>% 
  dplyr::group_by(patient_id) %>% 
  dplyr::summarise(count_ED = sum(count_edcoding)) %>% 
  dplyr::inner_join(data1 %>% dplyr::select(patient_1, rbc_antibodies),
                    by = join_by(patient_id == patient_1)) %>% 
  dplyr::ungroup() %>% 
  dplyr::select(count_ED, rbc_antibodies) %>% 
  gtsummary::tbl_summary(
    by = rbc_antibodies,
    label = list(count_ED ~ 'Count ED Coding by Patient'),
    type = where(is.numeric) ~ 'continuous2',
    statistic = list(all_continuous() ~ c('{mean} ({sd})',
                                          '{median}',
                                          '{min} - {max}',
                                          '{p25} - {p75}'))
  ) %>% 
  gtsummary::add_p(pvalue_fun = label_style_pvalue(digits = 2)) %>% 
  gtsummary::bold_labels() %>% 
  gtsummary::modify_header(label = "**RBC antibodies**") %>% 
  gtsummary::as_flex_table() %>%
  flextable::theme_vanilla() 
```

### Hospital Admission

```{r}
DataAdditional3 <- read_excel("./BD/DataAdditional.xlsx", 
                              sheet = "Hospital Admission") 

tab7_names <- 
  data.frame(Names = names(DataAdditional3),
             Code_Names = janitor::make_clean_names(names(DataAdditional3)))

data_addi3 <- DataAdditional3
names(data_addi3) <- tab7_names$Code_Names
```

Organizando o banco

```{r}
data_count_admi <- 
  data_addi3 %>% 
  dplyr::mutate(data_of_rce = lubridate::ymd(data_of_rce)) %>% 
  tidyr::fill(patient_id, .direction = 'down') %>% 
  dplyr::mutate(across(!c(patient_id, data_of_rce), ~ .x %>% as.character())) %>% 
  tidyr::pivot_longer(!c(patient_id, data_of_rce)) %>% 
  dplyr::group_by(patient_id, data_of_rce) %>% 
  tidyr::nest() %>% 
  dplyr::mutate(
    count_admi = purrr::map(
      .x = data,
      .f = ~ .x %>% 
        tidyr::drop_na(value) %>% 
        nrow()
    )
  ) %>% 
  dplyr::select(!data) %>% 
  tidyr::unnest() %>% 
  dplyr::ungroup() %>% 
  dplyr::inner_join(data_deltahba_porc %>% 
                      dplyr::select(patient_id, date_of_rce),
                    by = join_by('patient_id' == 'patient_id',
                                 'data_of_rce' == 'date_of_rce')) 
```

```{r}
data_count_admi %>% 
  dplyr::group_by(patient_id) %>% 
  dplyr::summarise(count_AD = sum(count_admi)) %>% 
  dplyr::ungroup() %>% 
  dplyr::select(count_AD) %>% 
  gtsummary::tbl_summary(
    label = list(count_AD ~ 'Count Hospital Admission by Patient'),
    type = where(is.numeric) ~ 'continuous2',
    statistic = list(all_continuous() ~ c('{mean} ({sd})',
                                          '{median}',
                                          '{min} - {max}',
                                          '{p25} - {p75}'))
  ) %>% 
  gtsummary::bold_labels() %>% 
  gtsummary::as_flex_table() %>%
  flextable::theme_vanilla() 
```

```{r}
data_count_admi %>% 
  dplyr::group_by(patient_id) %>% 
  dplyr::summarise(count_AD = sum(count_admi)) %>% 
  dplyr::inner_join(data1 %>% dplyr::select(patient_1, rbc_antibodies),
                    by = join_by(patient_id == patient_1)) %>% 
  dplyr::ungroup() %>% 
  dplyr::select(count_AD, rbc_antibodies) %>% 
  gtsummary::tbl_summary(
    by = rbc_antibodies,
    label = list(count_AD ~ 'Count Hospital Admission by Patient'),
    type = where(is.numeric) ~ 'continuous2',
    statistic = list(all_continuous() ~ c('{mean} ({sd})',
                                          '{median}',
                                          '{min} - {max}',
                                          '{p25} - {p75}'))
  ) %>% 
  gtsummary::add_p(pvalue_fun = label_style_pvalue(digits = 2)) %>% 
  gtsummary::bold_labels() %>% 
  gtsummary::modify_header(label = "**RBC antibodies**") %>% 
  gtsummary::as_flex_table() %>%
  flextable::theme_vanilla()
```

<!-- ## Planilha **HbC Units** -->

<!-- ```{r} -->
<!-- BD_HbC_Units <- readxl::read_excel("HbC Units.xlsx") -->

<!-- tab8_names <- -->
<!--   data.frame(Names = names(BD_HbC_Units), -->
<!--              Code_Names = janitor::make_clean_names(names(BD_HbC_Units))) -->

<!-- data5_HbC <- BD_HbC_Units -->
<!-- names(data5_HbC) <- tab8_names$Code_Names -->
<!-- ``` -->

<!-- ```{r} -->
<!-- data_HbC_merge <- -->
<!--   data2 %>% -->
<!--   dplyr::select(patient_id, -->
<!--                 rce_procedure_number, -->
<!--                 date_of_rce) %>% -->
<!--   dplyr::left_join(data5_HbC %>% -->
<!--                      dplyr::select(patient_id, -->
<!--                                    rce_procedure_number, -->
<!--                                    received_a_c_trait_unit) %>% -->
<!--                      na.omit(), -->
<!--                    by = join_by('patient_id' == 'patient_id', -->
<!--                                 'rce_procedure_number' == 'rce_procedure_number')) %>% -->
<!--   dplyr::select(!rce_procedure_number) -->
<!-- ``` -->

## Modelos Linear para DeltaHbA (%)

```{r}
data_deltahba_porc2 <- 
  data_deltahba_porc %>% 
  dplyr::group_by(patient_id) %>%
  dplyr::mutate(
    # cálculo do Delta HbA por porcentagem
    DeltaHbA_Porc = ((post_a_percent - lead(pre_a_percent))/lead(DIFF_Between_RCE))*28
  ) %>% 
  dplyr::ungroup() 

id_na <- 
  data_deltahba_porc2 %>% 
  dplyr::select(DeltaHbA_Porc, post_a_percent, pre_a_percent, DIFF_Between_RCE) %>% 
  sapply(function(x) x %>% is.na() %>% which)

data_deltahba_porc2 %>% 
  dplyr::select(patient_id, date_of_rce, DeltaHbA_Porc, post_a_percent, pre_a_percent, DIFF_Between_RCE) %>% 
  dplyr::slice(id_na %>% unlist() %>% as.vector()) %>% 
  dplyr::arrange(patient_id, date_of_rce) %>% 
  flextable::flextable() %>% 
  flextable::theme_vanilla()

data_deltahba_porc2 <- data_deltahba_porc2 %>% tidyr::drop_na(DeltaHbA_Porc)
```


## Variabilidade intrapatient do deltaHbA

Análise descritiva dos valores de variância para Delta HBA (%)

```{r deltaporc_sdtab}
data_deltahba_porc2 %>%
  dplyr::group_by(patient_id) %>%
  dplyr::summarise(DeltaHbA_Porc = sd(DeltaHbA_Porc, na.rm = T)) |> 
  dplyr::select(DeltaHbA_Porc) |> 
  gtsummary::tbl_summary(
    missing = 'no'
  ) |> 
  gtsummary::as_hux_xlsx(file = './output/tab_sd_deltaporc.xlsx')
```


## Modelos de Regressão Linear Simples - Comparação de DeltaHbA (%) para em relação as variáveis por paciente 

```{r}
data_group_id <- 
  data_deltahba_porc2 %>% 
  dplyr::select(patient_id, DeltaHbA_Porc) %>% 
  dplyr::group_by(patient_id) %>% 
  dplyr::summarise(mean_DeltaHbA_Porc = mean(DeltaHbA_Porc, na.rm = T)) %>% 
  dplyr::left_join(data1 %>% 
                     dplyr::select(patient_1,
                                   age_years_2, 
                                   height_cm_5,
                                   weight_kg_6,sex_3, 
                                   race_4, 
                                   scd_genotype_7_RECAT,
                                   abo_group_11, 
                                   d_status_12,
                                   h_o_surgical_splenectomy,
                                   h_o_hepatomegaly_splenomegaly,
                                   rbc_antibodies
                     ) %>% 
                     dplyr::mutate(ABO_Groups_D = paste('G:', abo_group_11, ' - ', 
                                                        d_status_12, sep = '')) %>% 
                     dplyr::select(!c(abo_group_11, d_status_12)),
                   by = join_by('patient_id' == 'patient_1')) %>% 
  dplyr::mutate(scd_genotype_7_RECAT = 
                  scd_genotype_7_RECAT %>% 
                  as.factor() %>% 
                  relevel('Group 1 - SS/SBO thal')) %>%
  dplyr::mutate(h_o_hepatomegaly_splenomegaly = case_when(
    h_o_hepatomegaly_splenomegaly == 'No' ~ 'No',
    h_o_hepatomegaly_splenomegaly != 'No' ~ 'Yes',
    is.na(h_o_hepatomegaly_splenomegaly) ~ NA
  ))
```

```{r}
data_group_id %>% 
  dplyr::select(!patient_id) %>% 
  gtsummary::tbl_uvregression(
    y = mean_DeltaHbA_Porc,
    method = lm
  ) %>% 
  gtsummary::bold_labels() %>% 
  gtsummary::modify_header(label = "**Covariables**") %>% 
  gtsummary::as_flex_table() %>%
  flextable::theme_vanilla() %>%
  flextable::set_caption(caption = 'Modelo de regressão linear simples')
```

## Modelos de Regressão Linear Mista - Comparação de DeltaHbA (%) para em relação as variáveis por paciente 

```{r}
data_group_pro <-
  data_deltahba_porc2 %>% 
  dplyr::select(patient_id, date_of_rce, 
                DeltaHbA_Porc,
                DIFF_Between_RCE) %>% 
  dplyr::left_join(
    data2_v2 %>% 
      dplyr::select(
        patient_id,
        date_of_rce,
        pre_a_percent, #Pre A %
        post_a_percent, #Post A %
        goal_target_post_rce_hct_percent, #Goal/Target Post-RCE HCT (%)
        goal_target_post_rce_hb_s_percent, #Goal/Target Post-RCE HbS (%)
        pre_rce_hb_s_percent, #Pre-RCE HbS (%)
        pre_rce_type_screen_new_rbc_alloantibodies,
        post_rce_hb_s_percent, #Post-RCE HbS (%))
        dhtr_likelihood_nomogram_results,
        pre_rce_type_screen_new_rbc_alloantibodies,
        simple_rbc_transfusion_since_previous_rce,
        # para calcular received_a_c_trait_unit
        pre_rce_hb_c_percent,
        post_rce_hb_c_percent
      ) %>% 
      dplyr::mutate(dhtr_likelihood_nomogram_results = 
                      if_else(dhtr_likelihood_nomogram_results == 'N/A', 
                              NA, dhtr_likelihood_nomogram_results) %>% 
                      as.factor()) %>% 
      dplyr::mutate(dhtr_likelihood_nomogram_results = 
                      relevel(dhtr_likelihood_nomogram_results, 
                              'Low')) %>% 
      dplyr::mutate(date_of_rce = lubridate::ymd(date_of_rce)) %>% 
      dplyr::mutate(across(c(goal_target_post_rce_hct_percent,
                             goal_target_post_rce_hb_s_percent,
                             pre_rce_hb_s_percent,
                             pre_a_percent, 
                             post_a_percent,
                             post_rce_hb_s_percent),
                           ~ .x %>% as.numeric())),
    by = join_by('patient_id' == 'patient_id',
                 'date_of_rce' == 'date_of_rce')) %>% 
  dplyr::left_join(y = data_inner_age %>% 
                     dplyr::group_by(tms_patnum, tms_dateoftrnsfsn) %>% 
                     dplyr::summarise(mean_age_unit = mean(age_of_unit,
                                                           na.rm = T)),
                   by = join_by(patient_id == tms_patnum,
                                date_of_rce == tms_dateoftrnsfsn)) %>% 
  dplyr::mutate(class_age_unit = case_when(
    mean_age_unit < 12 ~ 'minor 12 days',
    mean_age_unit >= 12 & mean_age_unit <= 34 ~ 'between 12 and 34 days',
    mean_age_unit > 34 ~ 'more 34 days'
  )) %>% 
  dplyr::mutate(class_age_unit = 
                  class_age_unit %>% 
                  factor() %>% 
                  relevel('minor 12 days')) %>% 
  #adicionando a variável de received_a_c_trait_unit
  dplyr::mutate(received_a_c_trait_unit = if_else(pre_rce_hb_c_percent < post_rce_hb_c_percent, 'Yes', 'No')) %>% 
  dplyr::select(!c(pre_rce_hb_c_percent, post_rce_hb_c_percent))
```

```{r, results='asis', warning=FALSE}
cov <- c("pre_a_percent",                           
         "post_a_percent",         
         "goal_target_post_rce_hct_percent",
         "goal_target_post_rce_hb_s_percent",
         "pre_rce_hb_s_percent",
         "pre_rce_type_screen_new_rbc_alloantibodies",
         "post_rce_hb_s_percent", 
         'dhtr_likelihood_nomogram_results',
         'mean_age_unit',
         'class_age_unit',
         'pre_rce_type_screen_new_rbc_alloantibodies',
         'received_a_c_trait_unit',
         'DIFF_Between_RCE')

mixed_table <- function(variables) {
  # variables = 'pre_a_percent'
  
  eq_fit <- 
    paste('DeltaHbA_Porc ~ ', variables ,'+ (1 | patient_id)') %>% 
    as.formula()
  
  model <- lmerTest::lmer(formula = eq_fit, data = data_group_pro)
  
  model %>% 
    gtsummary::tbl_regression() %>% 
    gtsummary::bold_labels() %>% 
    gtsummary::modify_header(label = "**Covariables**") %>% 
    gtsummary::as_flex_table() %>%
    flextable::theme_vanilla() %>%
    # print()
    flextable::flextable_to_rmd()
  
}

purrr::map(.x = cov, .f = ~ mixed_table(.x))
```

```{r, echo=F}
# eq_fit <- 
#   paste('DeltaHbA_Porc ~ received_a_c_trait_unit + (1 | patient_id)') %>% 
#   as.formula()
# 
# model <- lmerTest::lmer(formula = eq_fit, data = 
#                           data_HbC_merge %>% dplyr::right_join(data_group_pro))
# 
# model %>% 
#   gtsummary::tbl_regression() %>% 
#   gtsummary::bold_labels() %>% 
#   gtsummary::modify_header(label = "**Covariables**") %>% 
#   gtsummary::as_flex_table() %>%
#   flextable::theme_vanilla()
```

## Modelo de Regressão Múltiplo

Abaixo será realizado o modelos mistos utilizandos apenas as variáveis com $\text{p-valor} \leq 0,2$  (20%) `age_years_2`, `scd_genotype_7_RECAT`, `goal_target_post_rce_hct_percent`, `goal_target_post_rce_hb_s_percent`, `pre_rce_hb_s_percent`, `post_rce_hb_s_percent`, `dhtr_likelihood_nomogram_results`, `mean_age_unit`. Todavia as variáveis de `pre_a_percent` e `post_a_percent` não foram utilizada pois são utilizadas para construir a variável desfecho de DeltaHbA (%)

```{r}
# selected variables in BD Patient and BD Procedure
# data_group_id
# data_group_prop2 <- data_HbC_merge %>% dplyr::right_join(data_group_pro)

# inner BD
data_full <- data_group_id %>% dplyr::full_join(data_group_pro)

# Fit mixed models
data_model_mixed <- 
  data_full %>% 
  dplyr::select(
    #desfecho
    DeltaHbA_Porc,
    #mixed effects
    patient_id, 
    # date_of_rce,
    rbc_antibodies,
    # cov
    age_years_2,
    height_cm_5,
    weight_kg_6,
    sex_3,
    scd_genotype_7_RECAT,
    goal_target_post_rce_hct_percent,
    goal_target_post_rce_hb_s_percent,
    pre_rce_hb_s_percent,
    post_rce_hb_s_percent,
    dhtr_likelihood_nomogram_results,
    mean_age_unit,
    received_a_c_trait_unit
  ) %>% 
  dplyr::mutate(
    rbc_antibodies = factor(rbc_antibodies) %>% relevel('No'),
    sex_3 = factor(sex_3) %>% relevel('Female'),
    scd_genotype_7_RECAT = factor(scd_genotype_7_RECAT) %>% relevel('Group 1 - SS/SBO thal'),
    dhtr_likelihood_nomogram_results = factor(dhtr_likelihood_nomogram_results) %>% relevel('Low')
  )
```

```{r}
fitmixed_deltaporc <- 
  lmerTest::lmer(DeltaHbA_Porc ~ 
                   rbc_antibodies + 
                   age_years_2 + 
                   height_cm_5 + 
                   weight_kg_6 + 
                   sex_3 +
                   scd_genotype_7_RECAT +
                   goal_target_post_rce_hct_percent + 
                   goal_target_post_rce_hb_s_percent +
                   dhtr_likelihood_nomogram_results +
                   mean_age_unit +
                   received_a_c_trait_unit + 
                   (1 | patient_id),
                 data = data_model_mixed)

fitmixed_deltaporc %>% 
  gtsummary::tbl_regression() %>% 
  gtsummary::bold_labels() %>% 
  gtsummary::modify_header(label = "**Covariables**") %>% 
  gtsummary::as_flex_table() %>%
  flextable::theme_vanilla() %>% 
  flextable::set_caption(caption = 'Regressão Linear Múltipla Mista')
```

## Correlação entre DeltaHbA (%) x ED Coding e DeltaHbA (%) x Hospital Admission

```{r}
#data
data_corr <- 
  data_deltahba_porc2 %>% 
  dplyr::select(patient_id, date_of_rce, DeltaHbA_Porc) %>% 
  dplyr::left_join(data_count_ed, join_by(patient_id==patient_id, date_of_rce==data_of_rce)) %>% 
  dplyr::left_join(data_count_admi, join_by(patient_id==patient_id, date_of_rce==data_of_rce))

#corr calculated
label_corr <- 
  data_corr %>% 
  dplyr::select(DeltaHbA_Porc, count_edcoding, count_admi) %>% 
  na.omit() %>% 
  cor(method = 'spearman')

table_corr <- 
  label_corr[1, c(2, 3)] %>% 
  as.data.frame() %>% 
  magrittr::set_colnames(c('corr')) %>% 
  tibble::rownames_to_column('name2') %>% 
  tibble::add_column(label = c('ED Coding', 'Hospital Admission')) %>% 
  dplyr::mutate(text_var = paste(label, ' (corr:', round(corr, 3), ')', sep = ''))

#graph
data_corr %>% 
  dplyr::select(DeltaHbA_Porc, count_edcoding, count_admi) %>% 
  tidyr::pivot_longer(!DeltaHbA_Porc) %>% 
  dplyr::mutate(name = factor(name, labels = table_corr$text_var)) %>% 
  ggplot(aes(DeltaHbA_Porc, y = value)) + 
  geom_point(size = 3, alpha = .5) +
  facet_wrap(.~name, scales = 'free') +
  theme_bw(base_size = 15) +
  theme(axis.text = element_text(colour = 'black')) +
  scale_x_continuous(n.breaks = 25, minor_breaks = NULL) +
  scale_y_continuous(n.breaks = 25, minor_breaks = NULL) +
  labs(y = '', x = 'DeltaHbA (%)')
```

## Perfil de Grupos de Delta HBA (%) pela Mediana

```{r}
data_summary <-
  data_full %>%
  dplyr::group_by(patient_id) %>%
  dplyr::select(DeltaHbA_Porc) %>%
  na.omit() %>%
  dplyr::summarise(
    median_Delta_Porc = median(DeltaHbA_Porc, na.rm = T),
  )

quantile_num <- quantile(data_summary$median_Delta_Porc, probs = seq(0, 1, 1/3))

data_summary <- 
  data_summary %>% 
  dplyr::mutate(Cluster_Delta_Porc = case_when(
    median_Delta_Porc < quantile_num[[2]] ~ 'Group 1',
    median_Delta_Porc >= quantile_num[[2]] & median_Delta_Porc < quantile_num[[3]] ~ 'Group 2',
    median_Delta_Porc >= quantile_num[[3]] ~ 'Group 3',
  ))
```

Delta (%) $<$ `r round(quantile_num[[2]], 2)` ~ Grupo 1
Delta (%) $\geq$ `r round(quantile_num[[2]], 2)` & Delta (%) $<$ `r round(quantile_num[[3]], 2)` ~ Grupo 2
Delta (%) $\geq$ `r round(quantile_num[[3]], 2)` ~ Grupo 3

### 3 Grupos

```{r}
id_level <- 
  data_summary %>% 
  dplyr::arrange(median_Delta_Porc)

data_full %>% 
  dplyr::left_join(data_summary %>% 
                     dplyr::select(patient_id, Cluster_Delta_Porc)) %>% 
  dplyr::mutate(patient_id = factor(patient_id, levels = id_level$patient_id)) %>% 
  ggplot(aes(x = patient_id, y = DeltaHbA_Porc)) +
  geom_boxplot(aes(fill = Cluster_Delta_Porc))
```

```{r}
data1 %>% 
  dplyr::select(
    patient_1,
    rbc_antibodies,
    age_years_2, 
    height_cm_5,
    weight_kg_6,
    sex_3, 
    race_4, 
    scd_genotype_7_RECAT,
    h_o_surgical_splenectomy,
    h_o_hepatomegaly_splenomegaly,
    abo_group_11,
    d_status_12) %>% 
  dplyr::mutate(ABO_Groups_D = paste('G:', abo_group_11, ' - ', 
                                     d_status_12, sep = '')) %>% 
  dplyr::left_join(data_summary %>% dplyr::select(patient_id, Cluster_Delta_Porc),
                   by = join_by(patient_1 == patient_id)) %>% 
  dplyr::select(!c(patient_1, d_status_12)) %>% 
  dplyr::mutate(rbc_antibodies = as.factor(rbc_antibodies),
                h_o_surgical_splenectomy = as.factor(h_o_surgical_splenectomy),
                h_o_hepatomegaly_splenomegaly = if_else(h_o_hepatomegaly_splenomegaly == 'No', "no", 'yes') %>% 
                  as.factor()) %>% 
  gtsummary::tbl_summary(
    by = Cluster_Delta_Porc,
    label = list(
      ABO_Groups_D ~ 'ABO Group',
      rbc_antibodies ~ 'RBC antibodies',
      age_years_2 ~ 'Age',
      height_cm_5 ~ 'Height (cm)',
      weight_kg_6 ~ 'Weight (kg)',
      sex_3 ~ 'Gender',
      race_4 ~ 'Race',
      scd_genotype_7_RECAT ~ 'SCD Genotype',
      h_o_surgical_splenectomy ~ 'Splenectomy (%)',
      h_o_hepatomegaly_splenomegaly ~ 'Splenomegaly or Hepatomegaly (%)'
    ),
    type = list(where(is.numeric) ~ 'continuous2',
                where(is.factor) ~ 'categorical'),
    statistic = list(all_continuous() ~ c('{mean} ({sd})',
                                          '{median}',
                                          '{min} - {max}',
                                          '{p25} - {p75}'))
  )  %>% 
  gtsummary::add_p(pvalue_fun = label_style_pvalue(digits = 2)) %>% 
  gtsummary::modify_header(label = "**Tercil with Delta gdL**") %>% 
  gtsummary::bold_labels() %>% 
  gtsummary::as_flex_table() %>%
  flextable::theme_vanilla()
```

```{r}
data_inner_age %>% 
  dplyr::group_by(tms_patnum) %>% 
  dplyr::summarise(mean_age_unit = mean(age_of_unit)) %>% 
  dplyr::left_join(data_summary %>% dplyr::select(patient_id, Cluster_Delta_Porc),
                   by = join_by(tms_patnum  == patient_id)) %>% 
  dplyr::select(!c(tms_patnum)) %>% 
  gtsummary::tbl_summary(
    by = Cluster_Delta_Porc,
    label = list(mean_age_unit ~ 'Mean Age of Unit by Patient'),
    type = where(is.numeric) ~ 'continuous2',
    statistic = list(all_continuous() ~ c('{mean} ({sd})',
                                          '{median}',
                                          '{min} - {max}',
                                          '{p25} - {p75}'))
  ) %>% 
  gtsummary::add_p(pvalue_fun = label_style_pvalue(digits = 2)) %>% 
  gtsummary::bold_labels() %>% 
  gtsummary::modify_header(label = "**RBC antibodies**") %>% 
  gtsummary::as_flex_table() %>%
  flextable::theme_vanilla() 
```

```{r}
data_count_ed %>% 
  dplyr::group_by(patient_id) %>% 
  dplyr::summarise(count_ED = sum(count_edcoding)) %>% 
  dplyr::left_join(data_summary %>% dplyr::select(patient_id, Cluster_Delta_Porc),
                   by = join_by(patient_id  == patient_id)) %>% 
  dplyr::ungroup() %>% 
  dplyr::select(!c(patient_id)) %>% 
  gtsummary::tbl_summary(
    by = Cluster_Delta_Porc,
    label = list(count_ED ~ 'Count ED Coding by Patient'),
    type = where(is.numeric) ~ 'continuous2',
    statistic = list(all_continuous() ~ c('{mean} ({sd})',
                                          '{median}',
                                          '{min} - {max}',
                                          '{p25} - {p75}'))
  ) %>% 
  gtsummary::add_p(pvalue_fun = label_style_pvalue(digits = 2)) %>% 
  gtsummary::bold_labels() %>% 
  gtsummary::as_flex_table() %>%
  flextable::theme_vanilla()
```

```{r}
data_group_mixed <- 
  data_full %>% 
  dplyr::select(patient_id, cov) %>% 
  dplyr::left_join(data_summary %>% dplyr::select(patient_id, Cluster_Delta_Porc),
                   by = join_by(patient_id  == patient_id))
```

```{r, results='asis', warning=FALSE}
cov <- c("pre_a_percent",                           
         "post_a_percent",         
         "goal_target_post_rce_hct_percent",
         "goal_target_post_rce_hb_s_percent",
         "pre_rce_hb_s_percent",
         "post_rce_hb_s_percent",
         'DIFF_Between_RCE')

mixed_table <- function(variables) {
  # variables = 'pre_a_percent'
  print(variables)
  
  eq_fit <- 
    paste(variables, 
          '~  Cluster_Delta_Porc + (1 | patient_id)') %>% 
    as.formula()
  
  model <- lmerTest::lmer(formula = eq_fit, data = data_group_mixed)
  
  # model
  
  pvalue_fit <- summary(model)$coefficients[2, 'Pr(>|t|)']
  
  emans_fit <- 
    emmeans::emmeans(model, ~ Cluster_Delta_Porc) %>% 
    summary() %>% 
    {.[,1:3]}
  
  output_list <- list(
    tab2_names[tab2_names$Code_Names == variables, ],
    'Estimation mean least' = emans_fit, 'p-value' = pvalue_fit)
  
  output_list %>% 
    as.data.frame() %>% 
    flextable::flextable() %>% 
    flextable::merge_v() %>% 
    flextable::theme_vanilla()  %>%
    # print()
    flextable::flextable_to_rmd()
  
}
purrr::map(.x = cov, .f = ~ mixed_table(.x))
```

```{r}
data_group_mixed %>% 
  dplyr::select(patient_id,
                Cluster_Delta_Porc, 
                dhtr_likelihood_nomogram_results) %>% 
  dplyr::count(patient_id, Cluster_Delta_Porc, dhtr_likelihood_nomogram_results) %>% 
  dplyr::mutate(patient_id = as.factor(patient_id)) %>% 
  dplyr::mutate(dhtr_likelihood_nomogram_results = factor(dhtr_likelihood_nomogram_results,
                                                          levels = c('Low', 'Intermediate', 'High'))) %>% 
  na.omit() %>% 
  ggplot(aes(x = patient_id, 
             y = dhtr_likelihood_nomogram_results, 
             fill = n)) +
  geom_tile(col = 'black') +
  facet_wrap(.~Cluster_Delta_Porc, scales = 'free_x',
             nrow = 3) +
  theme_bw() +
  scale_fill_gradient2(low = 'white',
                       mid = 'orange', midpoint = 30,
                       high = 'darkred',
                       limits = c(0, 60))


data_group_mixed %>% 
  dplyr::select(Cluster_Delta_Porc, 
                dhtr_likelihood_nomogram_results) %>%
  gtsummary::tbl_summary(
    by = Cluster_Delta_Porc
  ) %>% 
  gtsummary::add_p(
    test = list(dhtr_likelihood_nomogram_results ~ 'fisher.test'),
    test.args = all_tests('fisher.test') ~ list(simulate.p.value = T),
    pvalue_fun = label_style_pvalue(digits = 2)
  ) %>% 
  gtsummary::bold_labels() %>% 
  gtsummary::as_flex_table() %>%
  flextable::theme_vanilla()
```

### 2 Grupos

```{r}
data1 %>% 
  dplyr::select(
    patient_1,
    rbc_antibodies,
    age_years_2, 
    height_cm_5,
    weight_kg_6,
    sex_3, 
    race_4, 
    scd_genotype_7_RECAT,
    h_o_surgical_splenectomy,
    h_o_hepatomegaly_splenomegaly,
    abo_group_11,
    d_status_12) %>% 
  dplyr::mutate(ABO_Groups_D = paste('G:', abo_group_11, ' - ', 
                                     d_status_12, sep = '')) %>% 
  dplyr::left_join(data_summary %>% 
                     dplyr::select(patient_id, Cluster_Delta_Porc) %>% 
                     dplyr::filter(Cluster_Delta_Porc != 'Group 2'),
                   by = join_by(patient_1 == patient_id)) %>% 
  dplyr::select(!c(patient_1, d_status_12)) %>% 
  dplyr::mutate(rbc_antibodies = as.factor(rbc_antibodies),
                h_o_surgical_splenectomy = as.factor(h_o_surgical_splenectomy),
                h_o_hepatomegaly_splenomegaly = if_else(h_o_hepatomegaly_splenomegaly == 'No', "no", 'yes') %>% 
                  as.factor()) %>% 
  gtsummary::tbl_summary(
    by = Cluster_Delta_Porc,
    label = list(
      ABO_Groups_D ~ 'ABO Group',
      rbc_antibodies ~ 'RBC antibodies',
      age_years_2 ~ 'Age',
      height_cm_5 ~ 'Height (cm)',
      weight_kg_6 ~ 'Weight (kg)',
      sex_3 ~ 'Gender',
      race_4 ~ 'Race',
      scd_genotype_7_RECAT ~ 'SCD Genotype',
      h_o_surgical_splenectomy ~ 'Splenectomy (%)',
      h_o_hepatomegaly_splenomegaly ~ 'Splenomegaly or Hepatomegaly (%)'
    ),
    type = list(where(is.numeric) ~ 'continuous2',
                where(is.factor) ~ 'categorical'),
    statistic = list(all_continuous() ~ c('{mean} ({sd})',
                                          '{median}',
                                          '{min} - {max}',
                                          '{p25} - {p75}'))
  )  %>% 
  gtsummary::add_p(pvalue_fun = label_style_pvalue(digits = 2)) %>% 
  gtsummary::modify_header(label = "**Tercil with Delta gdL**") %>% 
  gtsummary::bold_labels() %>% 
  gtsummary::as_flex_table() %>%
  flextable::theme_vanilla()
```

```{r}
data_inner_age %>% 
  dplyr::group_by(tms_patnum) %>% 
  dplyr::summarise(mean_age_unit = mean(age_of_unit)) %>% 
  dplyr::left_join(data_summary %>% 
                     dplyr::select(patient_id, Cluster_Delta_Porc) %>% 
                     dplyr::filter(Cluster_Delta_Porc != 'Group 2'),
                   by = join_by(tms_patnum  == patient_id)) %>% 
  dplyr::select(!c(tms_patnum)) %>% 
  gtsummary::tbl_summary(
    by = Cluster_Delta_Porc,
    label = list(mean_age_unit ~ 'Mean Age of Unit by Patient'),
    type = where(is.numeric) ~ 'continuous2',
    statistic = list(all_continuous() ~ c('{mean} ({sd})',
                                          '{median}',
                                          '{min} - {max}',
                                          '{p25} - {p75}'))
  ) %>% 
  gtsummary::add_p(pvalue_fun = label_style_pvalue(digits = 2)) %>% 
  gtsummary::bold_labels() %>% 
  gtsummary::modify_header(label = "**RBC antibodies**") %>% 
  gtsummary::as_flex_table() %>%
  flextable::theme_vanilla() 
```

```{r}
data_count_ed %>% 
  dplyr::group_by(patient_id) %>% 
  dplyr::summarise(count_ED = sum(count_edcoding)) %>% 
  dplyr::left_join(data_summary %>% 
                     dplyr::select(patient_id, Cluster_Delta_Porc) %>% 
                     dplyr::filter(Cluster_Delta_Porc != 'Group 2'),
                   by = join_by(patient_id  == patient_id)) %>% 
  dplyr::ungroup() %>% 
  dplyr::select(!c(patient_id)) %>% 
  gtsummary::tbl_summary(
    by = Cluster_Delta_Porc,
    label = list(count_ED ~ 'Count ED Coding by Patient'),
    type = where(is.numeric) ~ 'continuous2',
    statistic = list(all_continuous() ~ c('{mean} ({sd})',
                                          '{median}',
                                          '{min} - {max}',
                                          '{p25} - {p75}'))
  ) %>% 
  gtsummary::add_p(pvalue_fun = label_style_pvalue(digits = 2)) %>% 
  gtsummary::bold_labels() %>% 
  gtsummary::as_flex_table() %>%
  flextable::theme_vanilla()
```

```{r}
cov <- c("pre_a_percent",                           
         "post_a_percent",         
         "goal_target_post_rce_hct_percent",
         "goal_target_post_rce_hb_s_percent",
         "pre_rce_hb_s_percent",
         "pre_rce_type_screen_new_rbc_alloantibodies",
         "post_rce_hb_s_percent", 
         'dhtr_likelihood_nomogram_results',
         'mean_age_unit',
         'class_age_unit',
         'pre_rce_type_screen_new_rbc_alloantibodies',
         'received_a_c_trait_unit',
         'DIFF_Between_RCE')

data_group_mixed <- 
  data_full %>% 
  dplyr::select(patient_id, cov) %>% 
  dplyr::right_join(data_summary %>% 
                      dplyr::select(patient_id, Cluster_Delta_Porc) %>% 
                      dplyr::filter(Cluster_Delta_Porc != 'Group 2'),
                    by = join_by(patient_id  == patient_id))
```

```{r, results='asis', warning=FALSE}
cov <- c("pre_a_percent",                           
         "post_a_percent",         
         "goal_target_post_rce_hct_percent",
         "goal_target_post_rce_hb_s_percent",
         "pre_rce_hb_s_percent",
         "post_rce_hb_s_percent",
         'DIFF_Between_RCE')

mixed_table <- function(variables) {
  # variables = 'pre_a_percent'
  print(variables)
  
  eq_fit <- 
    paste(variables, 
          '~  Cluster_Delta_Porc + (1 | patient_id)') %>% 
    as.formula()
  
  model <- lmerTest::lmer(formula = eq_fit, data = data_group_mixed)
  
  # model
  
  pvalue_fit <- summary(model)$coefficients[2, 'Pr(>|t|)']
  
  emans_fit <- 
    emmeans::emmeans(model, ~ Cluster_Delta_Porc) %>% 
    summary() %>% 
    {.[,1:3]}
  
  output_list <- list(
    tab2_names[tab2_names$Code_Names == variables, ],
    'Estimation mean least' = emans_fit, 'p-value' = pvalue_fit)
  
  output_list %>% 
    as.data.frame() %>% 
    flextable::flextable() %>% 
    flextable::merge_v() %>% 
    flextable::theme_vanilla()  %>%
    # print()
    flextable::flextable_to_rmd()
  
}
purrr::map(.x = cov, .f = ~ mixed_table(.x))
```

```{r}
data_group_mixed %>% 
  dplyr::select(Cluster_Delta_Porc, 
                dhtr_likelihood_nomogram_results)  %>% 
  dplyr::filter(Cluster_Delta_Porc != 'Group 2') %>% 
  gtsummary::tbl_summary(
    by = Cluster_Delta_Porc
  ) %>% 
  gtsummary::add_p(
    test = list(dhtr_likelihood_nomogram_results ~ 'fisher.test'),
    test.args = all_tests('fisher.test') ~ list(simulate.p.value = T),
    pvalue_fun = label_style_pvalue(digits = 2)
  ) %>% 
  gtsummary::bold_labels() %>% 
  gtsummary::as_flex_table() %>%
  flextable::theme_vanilla()
```

# Análises considerando Delta utilizando g/dL

```{r}
var_selected <- c(
  'pre_rce_hb_g_d_l', # Pre-RCE Hb (g/dL)
  'pre_rce_hb_a1_percent', #Pre-RCE HbA1 (%)
  'pre_rce_hb_a2_percent', #RCE HbA2 (%)
  'pre_rce_hb_c_percent', #Pre-RCE HbC (%)
  
  'post_rce_hb_g_d_l', #Post-RCE Hb (g/dL)
  'post_rce_hb_a1_percent', #Post-RCE HbA1 (%)
  'post_rce_hb_a2_percent', #Post-RCE HbA2 (%)
  'post_rce_hb_c_percent' #Post-RCE HbC (%)
)

data_deltahba_2 <-
  data2_v2 %>% 
  # dplyr::select(
  #   patient_id,
  #   date_of_rce,
  #   var_selected
  # ) %>%
  dplyr::mutate(across(c(var_selected),
                       ~ .x %>% as.numeric())) %>%
  dplyr::mutate(
    HbA_gdL_Pre = pre_rce_hb_g_d_l * (pre_rce_hb_a1_percent/100 + pre_rce_hb_a2_percent/100 + pre_rce_hb_c_percent/100),
    HbA_gdL_Post = post_rce_hb_g_d_l * (post_rce_hb_a1_percent/100 + post_rce_hb_a2_percent/100 + post_rce_hb_c_percent/100)
  )

id_record_na <- 
  data_deltahba_2 %>% 
  dplyr::select(var_selected) %>% 
  sapply(function(x) x %>% is.na %>% which)

data_deltahba_2[unlist(id_record_na) %>% unique() %>% sort(),] %>% 
  dplyr::select('patient_id', 'date_of_rce', 'HbA_gdL_Pre', 'HbA_gdL_Post', var_selected) %>% 
  dplyr::arrange(patient_id, date_of_rce) %>% 
  flextable::flextable() %>% 
  flextable::theme_box() 

data_deltahba_gdL <- data_deltahba_2[-c(unlist(id_record_na) %>% unique() %>% sort()),] 

data_deltahba_gdL2 <- 
  data_deltahba_gdL %>% 
  dplyr::mutate(date_of_rce = lubridate::ymd(date_of_rce)) %>% 
  dplyr::group_by(patient_id) %>% 
  dplyr::mutate(RCE_Procedure = row_number()) %>% 
  dplyr::mutate(RCE_Procedure = paste('Procedure', RCE_Procedure, sep = '')) %>% 
  dplyr::mutate(RCE_Procedure = factor(RCE_Procedure, 
                                       levels = paste('Procedure', 1:53, sep = ''))) %>% 
  dplyr::mutate(DIFF_Between_RCE = as.numeric(date_of_rce - lag(date_of_rce))) %>%  #cálculo entre data de RCE para cada paciente
  dplyr::group_by(patient_id) %>% 
  dplyr::mutate(
    # cálculo do Delta HbA por g/dL
    DeltaHbA_gdL = ((HbA_gdL_Post - lead(HbA_gdL_Pre))/lead(DIFF_Between_RCE))*28
  ) %>% 
  dplyr::ungroup() 

id_na <- 
  data_deltahba_gdL2 %>% 
  dplyr::select(DeltaHbA_gdL, HbA_gdL_Post, HbA_gdL_Pre, DIFF_Between_RCE) %>% 
  sapply(function(x) x %>% is.na() %>% which)

data_deltahba_gdL2 %>% 
  dplyr::select(patient_id, date_of_rce, DeltaHbA_gdL, HbA_gdL_Post, HbA_gdL_Pre, DIFF_Between_RCE) %>% 
  dplyr::slice(id_na %>% unlist() %>% as.vector()) %>% 
  dplyr::arrange(patient_id, date_of_rce) %>% 
  flextable::flextable() %>% 
  flextable::theme_vanilla() 
```

## Análise Descritiva com valores para coorte de Delta (g/DL)

```{r}
data_deltahba_gdL2 |> 
  tidyr::drop_na(DeltaHbA_gdL) |> 
  dplyr::select('goal_target_post_rce_hct_percent', #Goal/Target Post-RCE HCT (%)
                'goal_target_post_rce_hb_s_percent', #Goal/Target Post-RCE HbS (%)
                'pre_rce_hb_g_d_l', #Pre-RCE Hb (g/dL)
                'pre_rce_hb_s_percent', #Pre-RCE HbS (%)
                'pre_a_percent', #Pre A %
                'post_rce_hb_g_d_l', #Post-RCE Hb (g/dL)
                'post_rce_hb_s_percent', #Post-RCE HbS (%)
                'post_a_percent' #Post A %
  )  %>% 
  dplyr::mutate_all(~.x |> as.numeric()) |> 
  gtsummary::tbl_summary(
    label = list(
      goal_target_post_rce_hct_percent ~ 'Goal/Target Post-RCE HCT (%)',
      goal_target_post_rce_hb_s_percent ~ 'Goal/Target Post-RCE HbS (%)',
      pre_rce_hb_g_d_l ~ 'Pre-RCE Hb (g/dL)',
      pre_a_percent ~ 'Pre A %',
      pre_rce_hb_s_percent ~ 'Pre-RCE HbS (%)',
      post_rce_hb_g_d_l ~ 'Post-RCE Hb (g/dL)',
      post_a_percent ~ 'Post A %',
      post_rce_hb_s_percent ~ 'Post-RCE HbS (%)'
    ),
    type = where(is.numeric) ~ 'continuous2',
    statistic = list(all_continuous() ~ c('{mean} ({sd})',
                                          '{median}',
                                          '{min} - {max}',
                                          '{p25} - {p75}'))
  ) %>% 
  gtsummary::bold_labels() %T>% 
  gtsummary::as_hux_xlsx(file = './output/tab_desc_deltagDl.xlsx') %>% 
  gtsummary::as_flex_table() %>%
  flextable::theme_vanilla() 
```

## Variabilidade intrapatient do deltaHbA

Análise descritiva dos valores de variância para Delta HBA (g/DL)

```{r deltadDl_sdtab}
data_deltahba_gdL2 %>%
  dplyr::group_by(patient_id) %>%
  dplyr::summarise(DeltaHbA_gdL = sd(DeltaHbA_gdL, na.rm = T)) |> 
  dplyr::select(DeltaHbA_gdL) |> 
  gtsummary::tbl_summary(
    missing = 'no'
  ) |> 
  gtsummary::as_hux_xlsx(file = './output/tab_sd_deltagdl.xlsx')
```

## Análise para rbc_antibodies (RBC Autoantibodies)

```{r}
data_mixedmodels <-
  data_deltahba_gdL2 %>%
  #Master RCE Info
  dplyr::select(
    patient_id, #Patient ID
    date_of_rce, #Date of RCE
    RCE_Procedure,
    pre_a_percent, #Pre A %
    post_a_percent, #Post A %
    goal_target_post_rce_hct_percent, #Goal/Target Post-RCE HCT (%)
    goal_target_post_rce_hb_s_percent, #Goal/Target Post-RCE HbS (%)
    pre_rce_hb_g_d_l, #Pre-RCE Hb (g/dL)
    pre_rce_hb_s_percent, #Pre-RCE HbS (%)
    pre_rce_type_screen_new_rbc_alloantibodies,
    post_rce_hb_g_d_l, #Post-RCE Hb (g/dL)
    post_rce_hb_s_percent, #Post-RCE HbS (%)
    DIFF_Between_RCE
    
  ) %>%
  dplyr::left_join(data1 %>% 
                     dplyr::select(patient_1, 
                                   rbc_antibodies),
                   by = join_by(patient_id == patient_1)) %>%
  # dplyr::select(patient_id, RCE_Procedure, rbc_antibodies, pre_rce_hb_s_percent) %>%
  dplyr::mutate(patient_id = as.factor(patient_id),
                rbc_antibodies = as.factor(rbc_antibodies)) %>% 
  dplyr::ungroup()
```

```{r, results='asis', warning = F}
cov <- c(
  'goal_target_post_rce_hct_percent', #Goal/Target Post-RCE HCT (%)
  'goal_target_post_rce_hb_s_percent', #Goal/Target Post-RCE HbS (%)
  'pre_rce_hb_g_d_l', #Pre-RCE Hb (g/dL)
  'pre_rce_hb_s_percent', #Pre-RCE HbS (%)
  'pre_a_percent', #Pre A %
  'post_rce_hb_g_d_l', #Post-RCE Hb (g/dL)
  'post_rce_hb_s_percent', #Post-RCE HbS (%)
  'post_a_percent', #Post A %
  'DIFF_Between_RCE'
)

data_mixedmodels <-
  data_mixedmodels %>%
  dplyr::mutate(across(names_var, ~ .x %>% as.numeric()))

mixed_table <- function(variables) {
  
  eq_fit <- 
    paste(variables, 
          '~  rbc_antibodies + (1 | patient_id)') %>% 
    as.formula()
  
  model <- lmerTest::lmer(formula = eq_fit, data = data_mixedmodels)
  
  pvalue_fit <- summary(model)$coefficients[2, 'Pr(>|t|)']
  
  emans_fit <- 
    emmeans::emmeans(model, ~ rbc_antibodies) %>% 
    summary() %>% 
    {.[,1:3]}
  
  output_list <- list(
    tab2_names[tab2_names$Code_Names == variables, ],
    'Estimation mean least' = emans_fit, 'p-value' = pvalue_fit)
  
  as.data.frame(output_list) %>% 
    flextable::flextable() %>% 
    flextable::merge_v() %>% 
    flextable::theme_vanilla()  %>% 
    # print()
    flextable::flextable_to_rmd()
}


purrr::map(.x = cov, 
           .f = ~ mixed_table(.x))
```

## Modelos Linear para DeltaHbA (g/dL)

## Modelos de Regressão Linear Simples - Comparação de DeltaHbA (g/dL) para em relação as variáveis por paciente 

```{r}
data_group_id <- 
  data_deltahba_gdL2 %>% 
  dplyr::select(patient_id, DeltaHbA_gdL) %>%
  dplyr::group_by(patient_id) %>% 
  dplyr::summarise(mean_DeltaHbA_gdL = mean(DeltaHbA_gdL, na.rm = T)) %>% 
  dplyr::left_join(data1 %>% 
                     dplyr::select(patient_1,
                                   age_years_2, 
                                   height_cm_5,
                                   weight_kg_6,sex_3, 
                                   race_4, 
                                   scd_genotype_7_RECAT,
                                   abo_group_11, 
                                   d_status_12,
                                   h_o_surgical_splenectomy,
                                   h_o_hepatomegaly_splenomegaly,
                                   rbc_antibodies
                     ) %>% 
                     dplyr::mutate(ABO_Groups_D = paste('G:', abo_group_11, ' - ', 
                                                        d_status_12, sep = '')) %>% 
                     dplyr::select(!c(abo_group_11, d_status_12)),
                   by = join_by('patient_id' == 'patient_1')) %>% 
  dplyr::mutate(scd_genotype_7_RECAT = 
                  scd_genotype_7_RECAT %>% 
                  as.factor() %>% 
                  relevel('Group 1 - SS/SBO thal'))
```

```{r}
data_group_id %>% 
  dplyr::select(!patient_id) %>% 
  dplyr::mutate(h_o_hepatomegaly_splenomegaly = case_when(
    h_o_hepatomegaly_splenomegaly == 'No' ~ 'No',
    h_o_hepatomegaly_splenomegaly != 'No' ~ 'Yes',
    is.na(h_o_hepatomegaly_splenomegaly) ~ NA
  )) %>% 
  gtsummary::tbl_uvregression(
    y = mean_DeltaHbA_gdL,
    method = lm
  ) %>% 
  gtsummary::bold_labels() %>% 
  gtsummary::modify_header(label = "**Covariables**") %>% 
  gtsummary::as_flex_table() %>%
  flextable::theme_vanilla() %T>% 
  flextable::set_caption(caption = 'Modelo de regressão linear simples')
```

## Modelos de Regressão Linear Mista - Comparação de DeltaHbA (g/dL) para em relação as variáveis por paciente 

```{r}
data_group_pro <-
  data_deltahba_gdL2 %>% 
  dplyr::select(patient_id, date_of_rce, DeltaHbA_gdL, DIFF_Between_RCE) %>% 
  dplyr::left_join(
    data2 %>% 
      dplyr::select(
        patient_id,
        date_of_rce,
        pre_a_percent, #Pre A %
        post_a_percent, #Post A %
        goal_target_post_rce_hct_percent, #Goal/Target Post-RCE HCT (%)
        goal_target_post_rce_hb_s_percent, #Goal/Target Post-RCE HbS (%)
        pre_rce_hb_s_percent, #Pre-RCE HbS (%)
        pre_rce_type_screen_new_rbc_alloantibodies,
        post_rce_hb_s_percent, #Post-RCE HbS (%))
        dhtr_likelihood_nomogram_results,
        pre_rce_type_screen_new_rbc_alloantibodies,
        simple_rbc_transfusion_since_previous_rce,
        pre_rce_hb_c_percent, post_rce_hb_c_percent
      ) %>% 
      dplyr::mutate(dhtr_likelihood_nomogram_results = if_else(dhtr_likelihood_nomogram_results == 'N/A', NA, dhtr_likelihood_nomogram_results) %>% 
                      as.factor()) %>% 
      dplyr::mutate(dhtr_likelihood_nomogram_results = relevel(dhtr_likelihood_nomogram_results,
                                                               'Low')) %>% 
      dplyr::mutate(date_of_rce = lubridate::ymd(date_of_rce)) %>% 
      dplyr::mutate(across(c(goal_target_post_rce_hct_percent,
                             goal_target_post_rce_hb_s_percent,
                             pre_rce_hb_s_percent,
                             pre_a_percent, 
                             post_a_percent,
                             post_rce_hb_s_percent),
                           ~ .x %>% as.numeric())),
    by = join_by('patient_id' == 'patient_id',
                 'date_of_rce' == 'date_of_rce')) %>% 
  dplyr::left_join(y = data_inner_age %>% 
                     dplyr::group_by(tms_patnum, tms_dateoftrnsfsn) %>% 
                     dplyr::summarise(mean_age_unit = mean(age_of_unit,
                                                           na.rm = T)),
                   by = join_by(patient_id == tms_patnum,
                                date_of_rce == tms_dateoftrnsfsn)) %>% 
  dplyr::mutate(class_age_unit = case_when(
    mean_age_unit < 12 ~ 'minor 12 days',
    mean_age_unit >= 12 & mean_age_unit <= 34 ~ 'between 12 and 34 days',
    mean_age_unit > 34 ~ 'more 34 days'
  )) %>% 
  dplyr::mutate(class_age_unit = 
                  class_age_unit %>% 
                  factor() %>% 
                  relevel('minor 12 days')) %>% 
  #adicionando a variável de received_a_c_trait_unit
  dplyr::mutate(received_a_c_trait_unit = if_else(pre_rce_hb_c_percent < post_rce_hb_c_percent, 'Yes', 'No')) %>% 
  dplyr::select(!c(pre_rce_hb_c_percent, post_rce_hb_c_percent))
```

```{r, results='asis', warning=FALSE}
cov <- c("pre_a_percent",                           
         "post_a_percent",         
         "goal_target_post_rce_hct_percent",
         "goal_target_post_rce_hb_s_percent",
         "pre_rce_hb_s_percent",
         "pre_rce_type_screen_new_rbc_alloantibodies",
         "post_rce_hb_s_percent", 
         'dhtr_likelihood_nomogram_results',
         'mean_age_unit',
         'class_age_unit',
         'pre_rce_type_screen_new_rbc_alloantibodies',
         'received_a_c_trait_unit',
         'DIFF_Between_RCE')

mixed_table <- function(variables) {
  # variables = 'pre_a_percent'
  
  eq_fit <- 
    paste('DeltaHbA_gdL ~ ', variables ,'+ (1 | patient_id)') %>% 
    as.formula()
  
  model <- lmerTest::lmer(formula = eq_fit, data = data_group_pro)
  
  model %>% 
    gtsummary::tbl_regression() %>% 
    gtsummary::bold_labels() %>% 
    gtsummary::modify_header(label = "**Covariables**") %>% 
    gtsummary::as_flex_table() %>%
    flextable::theme_vanilla() %>% 
    # print()
    flextable::flextable_to_rmd()
  
}

purrr::map(.x = cov, .f = ~ mixed_table(.x))
```

```{r, echo=F}
# eq_fit <- 
#   paste('DeltaHbA_gdL ~ received_a_c_trait_unit + (1 | patient_id)') %>% 
#   as.formula()
# 
# model <- lmerTest::lmer(formula = eq_fit, data = 
#                           data_HbC_merge %>%
#                           dplyr::select(patient_id, 
#                                         date_of_rce, 
#                                         received_a_c_trait_unit) %>% 
#                           dplyr::right_join(data_group_pro))
# 
# model %>% 
#   gtsummary::tbl_regression() %>% 
#   gtsummary::bold_labels() %>% 
#   gtsummary::modify_header(label = "**Covariables**") %>% 
#   gtsummary::as_flex_table() %>%
#   flextable::theme_vanilla()
```

## Modelo de Regressão Múltiplo

Abaixo será realizado o modelos mistos utilizandos apenas as variáveis com $\text{p-valor} \leq 0,2$  (20%) `age_years_2`, `height_cm_5`, `weight_kg_6`, `sex_3`,  `scd_genotype_7_RECAT`, `goal_target_post_rce_hct_percent`, `goal_target_post_rce_hb_s_percent`, `pre_rce_hb_s_percent`, `post_rce_hb_s_percent`, `dhtr_likelihood_nomogram_results`, `mean_age_unit`. Todavia, as variáveis de `pre_a_percent` e `post_a_percent` não foram utilizada pois são utilizadas para construir a variável desfecho de DeltaHbA (g/DL) e `received_a_c_trait_unit` pois apresenta 22 pacientes sem informação (`NA`). Para o modelo múltiplo a quantidade de valores ausentes acarreta na exclusão de todas as variáveis para esse casos.

```{r}
# selected variables in BD Patient and BD Procedure
# data_group_id

# data_group_prop2 <- data_HbC_merge %>% dplyr::right_join(data_group_pro)

# inner BD
data_full <- data_group_id %>% dplyr::full_join(data_group_pro)

# Fit mixed models
data_model_mixed <- 
  data_full %>% 
  dplyr::select(
    #desfecho
    DeltaHbA_gdL,
    #mixed effects
    patient_id, 
    # date_of_rce,
    rbc_antibodies,
    # cov
    age_years_2,
    height_cm_5,
    weight_kg_6,
    sex_3,
    scd_genotype_7_RECAT,
    goal_target_post_rce_hct_percent,
    goal_target_post_rce_hb_s_percent,
    pre_rce_hb_s_percent,
    post_rce_hb_s_percent,
    dhtr_likelihood_nomogram_results,
    mean_age_unit,
    received_a_c_trait_unit
  ) %>% 
  dplyr::mutate(
    rbc_antibodies = factor(rbc_antibodies) %>% relevel('No'),
    sex_3 = factor(sex_3) %>% relevel('Female'),
    scd_genotype_7_RECAT = factor(scd_genotype_7_RECAT) %>% relevel('Group 1 - SS/SBO thal'),
    dhtr_likelihood_nomogram_results = factor(dhtr_likelihood_nomogram_results) %>% relevel('Low')
  )
```

```{r}
fitmixed_delta_gDl <- 
  lmerTest::lmer(DeltaHbA_gdL ~ 
                   rbc_antibodies + 
                   age_years_2 + 
                   height_cm_5 +
                   weight_kg_6 + 
                   sex_3 +
                   scd_genotype_7_RECAT +
                   goal_target_post_rce_hct_percent +
                   goal_target_post_rce_hb_s_percent +
                   dhtr_likelihood_nomogram_results +
                   mean_age_unit +
                   received_a_c_trait_unit +
                   (1 | patient_id),
                 data = data_model_mixed)

fitmixed_delta_gDl %>% 
  gtsummary::tbl_regression() %>% 
  gtsummary::bold_labels() %>% 
  gtsummary::modify_header(label = "**Covariables**") %>% 
  gtsummary::as_flex_table() %>%
  flextable::theme_vanilla() %>% 
  flextable::set_caption(caption = 'Regressão Linear Múltipla Mista')
```

## Correlação entre DeltaHbA (%) x ED Coding e DeltaHbA (%) x Hospital Admission

```{r}
#data
data_corr <- 
  data_deltahba_gdL2 %>% 
  dplyr::select(patient_id, date_of_rce, DeltaHbA_gdL) %>% 
  dplyr::left_join(data_count_ed, join_by(patient_id==patient_id, date_of_rce==data_of_rce)) %>% 
  dplyr::left_join(data_count_admi, join_by(patient_id==patient_id, date_of_rce==data_of_rce))

#corr calculated
label_corr <- 
  data_corr %>% 
  dplyr::select(DeltaHbA_gdL, count_edcoding, count_admi) %>% 
  na.omit() %>% 
  cor(method = 'spearman')

table_corr <- 
  label_corr[1, c(2, 3)] %>% 
  as.data.frame() %>% 
  magrittr::set_colnames(c('corr')) %>% 
  tibble::rownames_to_column('name2') %>% 
  tibble::add_column(label = c('ED Coding', 'Hospital Admission')) %>% 
  dplyr::mutate(text_var = paste(label, ' (corr:', round(corr, 3), ')', sep = ''))

#graph
data_corr %>% 
  dplyr::select(DeltaHbA_gdL, count_edcoding, count_admi) %>% 
  tidyr::pivot_longer(!DeltaHbA_gdL) %>% 
  dplyr::mutate(name = factor(name, labels = table_corr$text_var)) %>% 
  ggplot(aes(DeltaHbA_gdL, y = value)) + 
  geom_point(size = 3, alpha = .5) +
  facet_wrap(.~name, scales = 'free') +
  theme_bw(base_size = 15) +
  theme(axis.text = element_text(colour = 'black')) +
  scale_x_continuous(n.breaks = 15, minor_breaks = NULL) +
  scale_y_continuous(n.breaks = 15, minor_breaks = NULL) +
  labs(y = '', x = 'DeltaHbA (%)')
```

## Perfil de Grupos de Delta HBA (g/dL) pela Mediana

```{r}
data_summary <-
  data_full %>%
  dplyr::group_by(patient_id) %>%
  dplyr::select(DeltaHbA_gdL) %>%
  na.omit() %>%
  dplyr::summarise(
    median_Delta_gdl = median(DeltaHbA_gdL, na.rm = T),
  )

quantile_num <- quantile(data_summary$median_Delta_gdl, probs = seq(0, 1, 1/3))

data_summary <- 
  data_summary %>% 
  dplyr::mutate(Cluster_Delta_gdL = case_when(
    median_Delta_gdl < quantile_num[[2]] ~ 'Group 1',
    median_Delta_gdl >= quantile_num[[2]] & median_Delta_gdl < quantile_num[[3]] ~ 'Group 2',
    median_Delta_gdl >= quantile_num[[3]] ~ 'Group 3',
  ))
```

Delta (gdL) $<$ `r round(quantile_num[[2]], 2)` ~ Grupo 1
Delta (gdL) $\geq$ `r round(quantile_num[[2]], 2)` & Delta (gdL) $<$ `r round(quantile_num[[3]], 2)` ~ Grupo 2
Delta (gdL) $\geq$ `r round(quantile_num[[3]], 2)` ~ Grupo 3

```{r}
id_level <- 
  data_summary %>% 
  dplyr::arrange(median_Delta_gdl)

data_full %>% 
  dplyr::left_join(data_summary %>% dplyr::select(patient_id, Cluster_Delta_gdL)) %>% 
  dplyr::mutate(patient_id = factor(patient_id, levels = id_level$patient_id)) %>% 
  ggplot(aes(x = patient_id, y = DeltaHbA_gdL)) +
  geom_boxplot(aes(fill = Cluster_Delta_gdL))
```

### 3 Grupos

```{r}
data1 %>% 
  dplyr::select(
    patient_1,
    rbc_antibodies,
    age_years_2, 
    height_cm_5,
    weight_kg_6,
    sex_3, 
    race_4, 
    scd_genotype_7_RECAT,
    h_o_surgical_splenectomy,
    h_o_hepatomegaly_splenomegaly,
    abo_group_11,
    d_status_12) %>% 
  dplyr::mutate(ABO_Groups_D = paste('G:', abo_group_11, ' - ', 
                                     d_status_12, sep = '')) %>% 
  dplyr::left_join(data_summary %>% dplyr::select(patient_id, Cluster_Delta_gdL),
                   by = join_by(patient_1 == patient_id)) %>% 
  dplyr::select(!c(patient_1, d_status_12)) %>% 
  dplyr::mutate(rbc_antibodies = as.factor(rbc_antibodies),
                h_o_surgical_splenectomy = as.factor(h_o_surgical_splenectomy),
                h_o_hepatomegaly_splenomegaly = if_else(h_o_hepatomegaly_splenomegaly == 'No', "no", 'yes') %>% 
                  as.factor()) %>% 
  gtsummary::tbl_summary(
    by = Cluster_Delta_gdL,
    label = list(
      ABO_Groups_D ~ 'ABO Group',
      rbc_antibodies ~ 'RBC antibodies',
      age_years_2 ~ 'Age',
      height_cm_5 ~ 'Height (cm)',
      weight_kg_6 ~ 'Weight (kg)',
      sex_3 ~ 'Gender',
      race_4 ~ 'Race',
      scd_genotype_7_RECAT ~ 'SCD Genotype',
      h_o_surgical_splenectomy ~ 'Splenectomy (%)',
      h_o_hepatomegaly_splenomegaly ~ 'Splenomegaly or Hepatomegaly (%)'
    ),
    type = list(where(is.numeric) ~ 'continuous2',
                where(is.factor) ~ 'categorical'),
    statistic = list(all_continuous() ~ c('{mean} ({sd})',
                                          '{median}',
                                          '{min} - {max}',
                                          '{p25} - {p75}'))
  )  %>% 
  gtsummary::add_p(pvalue_fun = label_style_pvalue(digits = 2)) %>% 
  gtsummary::modify_header(label = "**Tercil with Delta gdL**") %>% 
  gtsummary::bold_labels() %>% 
  gtsummary::as_flex_table() %>%
  flextable::theme_vanilla()
```

```{r}
data_inner_age %>% 
  dplyr::group_by(tms_patnum) %>% 
  dplyr::summarise(mean_age_unit = mean(age_of_unit)) %>% 
  dplyr::left_join(data_summary %>% dplyr::select(patient_id, Cluster_Delta_gdL),
                   by = join_by(tms_patnum  == patient_id)) %>% 
  dplyr::select(!c(tms_patnum)) %>% 
  gtsummary::tbl_summary(
    by = Cluster_Delta_gdL,
    label = list(mean_age_unit ~ 'Mean Age of Unit by Patient'),
    type = where(is.numeric) ~ 'continuous2',
    statistic = list(all_continuous() ~ c('{mean} ({sd})',
                                          '{median}',
                                          '{min} - {max}',
                                          '{p25} - {p75}'))
  ) %>% 
  gtsummary::add_p(pvalue_fun = label_style_pvalue(digits = 2)) %>% 
  gtsummary::bold_labels() %>% 
  gtsummary::modify_header(label = "**RBC antibodies**") %>% 
  gtsummary::as_flex_table() %>%
  flextable::theme_vanilla() 
```

```{r}
data_count_ed %>% 
  dplyr::group_by(patient_id) %>% 
  dplyr::summarise(count_ED = sum(count_edcoding)) %>% 
  dplyr::left_join(data_summary %>% dplyr::select(patient_id, Cluster_Delta_gdL),
                   by = join_by(patient_id  == patient_id)) %>% 
  dplyr::ungroup() %>% 
  dplyr::select(!c(patient_id)) %>% 
  gtsummary::tbl_summary(
    by = Cluster_Delta_gdL,
    label = list(count_ED ~ 'Count ED Coding by Patient'),
    type = where(is.numeric) ~ 'continuous2',
    statistic = list(all_continuous() ~ c('{mean} ({sd})',
                                          '{median}',
                                          '{min} - {max}',
                                          '{p25} - {p75}'))
  ) %>% 
  gtsummary::add_p(pvalue_fun = label_style_pvalue(digits = 2)) %>% 
  gtsummary::bold_labels() %>% 
  gtsummary::as_flex_table() %>%
  flextable::theme_vanilla()
```

```{r}
data_group_mixed <-
  data_group_pro %>% 
  dplyr::filter(!is.na(DeltaHbA_gdL)) %>% 
  dplyr::select(patient_id, cov) %>% 
  dplyr::left_join(data_summary %>% dplyr::select(patient_id, Cluster_Delta_gdL),
                   by = join_by(patient_id  == patient_id))
```

```{r, results='asis', warning=FALSE}
cov <- c("pre_a_percent",                           
         "post_a_percent",         
         "goal_target_post_rce_hct_percent",
         "goal_target_post_rce_hb_s_percent",
         "pre_rce_hb_s_percent",
         "post_rce_hb_s_percent",
         'DIFF_Between_RCE')

mixed_table <- function(variables) {
  # variables = 'pre_a_percent'
  
  eq_fit <- 
    paste(variables, 
          '~  Cluster_Delta_gdL + (1 | patient_id)') %>% 
    as.formula()
  
  model <- lmerTest::lmer(formula = eq_fit, data = data_group_mixed)
  
  # model
  
  pvalue_fit <- summary(model)$coefficients[2, 'Pr(>|t|)']
  
  emans_fit <- 
    emmeans::emmeans(model, ~ Cluster_Delta_gdL) %>% 
    summary() %>% 
    {.[,1:3]}
  
  output_list <- list(
    tab2_names[tab2_names$Code_Names == variables, ],
    'Estimation mean least' = emans_fit, 'p-value' = pvalue_fit)
  
  output_list %>% 
    as.data.frame() %>% 
    flextable::flextable() %>% 
    flextable::merge_v() %>% 
    flextable::theme_vanilla()  %>% 
    # print()
    flextable::flextable_to_rmd()
  
}

purrr::map(.x = cov, .f = ~ mixed_table(.x))
```

```{r}
data_group_mixed %>% 
  dplyr::select(patient_id,
                Cluster_Delta_gdL, 
                dhtr_likelihood_nomogram_results) %>% 
  dplyr::count(patient_id, Cluster_Delta_gdL, dhtr_likelihood_nomogram_results) %>% 
  dplyr::mutate(patient_id = as.factor(patient_id)) %>% 
  dplyr::mutate(dhtr_likelihood_nomogram_results = factor(dhtr_likelihood_nomogram_results,
                                                          levels = c('Low', 'Intermediate', 'High'))) %>% 
  na.omit() %>% 
  ggplot(aes(x = patient_id, 
             y = dhtr_likelihood_nomogram_results, 
             fill = n)) +
  geom_tile(col = 'black') +
  facet_wrap(.~Cluster_Delta_gdL, scales = 'free_x',
             nrow = 3) +
  theme_bw() +
  scale_fill_gradient2(low = 'white',
                       mid = 'orange', midpoint = 30,
                       high = 'darkred',
                       limits = c(0, 60))


data_group_mixed %>% 
  dplyr::select(Cluster_Delta_gdL, 
                dhtr_likelihood_nomogram_results) %>% 
  gtsummary::tbl_summary(
    by = Cluster_Delta_gdL
  ) %>% 
  gtsummary::add_p(
    test = list(dhtr_likelihood_nomogram_results ~ 'fisher.test'),
    test.args = all_tests('fisher.test') ~ list(simulate.p.value = T),
    pvalue_fun = label_style_pvalue(digits = 2)
  ) %>% 
  gtsummary::bold_labels() %>% 
  gtsummary::as_flex_table() %>%
  flextable::theme_vanilla()
```

### 2 Grupos

```{r}
data1 %>% 
  dplyr::select(
    patient_1,
    rbc_antibodies,
    age_years_2, 
    height_cm_5,
    weight_kg_6,
    sex_3, 
    race_4, 
    scd_genotype_7_RECAT,
    h_o_surgical_splenectomy,
    h_o_hepatomegaly_splenomegaly,
    abo_group_11,
    d_status_12) %>% 
  dplyr::mutate(ABO_Groups_D = paste('G:', abo_group_11, ' - ', 
                                     d_status_12, sep = '')) %>% 
  dplyr::left_join(data_summary %>% 
                     dplyr::select(patient_id, Cluster_Delta_gdL) %>% 
                     dplyr::filter(Cluster_Delta_gdL != 'Group 2'),
                   by = join_by(patient_1 == patient_id)) %>% 
  dplyr::select(!c(patient_1, d_status_12)) %>% 
  dplyr::mutate(rbc_antibodies = as.factor(rbc_antibodies),
                h_o_surgical_splenectomy = as.factor(h_o_surgical_splenectomy),
                h_o_hepatomegaly_splenomegaly = if_else(h_o_hepatomegaly_splenomegaly == 'No', "no", 'yes') %>% 
                  as.factor()) %>% 
  gtsummary::tbl_summary(
    by = Cluster_Delta_gdL,
    label = list(
      ABO_Groups_D ~ 'ABO Group',
      rbc_antibodies ~ 'RBC antibodies',
      age_years_2 ~ 'Age',
      height_cm_5 ~ 'Height (cm)',
      weight_kg_6 ~ 'Weight (kg)',
      sex_3 ~ 'Gender',
      race_4 ~ 'Race',
      scd_genotype_7_RECAT ~ 'SCD Genotype',
      h_o_surgical_splenectomy ~ 'Splenectomy (%)',
      h_o_hepatomegaly_splenomegaly ~ 'Splenomegaly or Hepatomegaly (%)'
    ),
    type = list(where(is.numeric) ~ 'continuous2',
                where(is.factor) ~ 'categorical'),
    statistic = list(all_continuous() ~ c('{mean} ({sd})',
                                          '{median}',
                                          '{min} - {max}',
                                          '{p25} - {p75}'))
  )  %>% 
  gtsummary::add_p(pvalue_fun = label_style_pvalue(digits = 2)) %>% 
  gtsummary::modify_header(label = "**Tercil with Delta gdL**") %>% 
  gtsummary::bold_labels() %>% 
  gtsummary::as_flex_table() %>%
  flextable::theme_vanilla()
```

```{r}
data_inner_age %>% 
  dplyr::group_by(tms_patnum) %>% 
  dplyr::summarise(mean_age_unit = mean(age_of_unit)) %>% 
  dplyr::left_join(data_summary %>% 
                     dplyr::select(patient_id, Cluster_Delta_gdL) %>% 
                     dplyr::filter(Cluster_Delta_gdL != 'Group 2'),
                   by = join_by(tms_patnum  == patient_id)) %>% 
  dplyr::select(!c(tms_patnum)) %>% 
  gtsummary::tbl_summary(
    by = Cluster_Delta_gdL,
    label = list(mean_age_unit ~ 'Mean Age of Unit by Patient'),
    type = where(is.numeric) ~ 'continuous2',
    statistic = list(all_continuous() ~ c('{mean} ({sd})',
                                          '{median}',
                                          '{min} - {max}',
                                          '{p25} - {p75}'))
  ) %>% 
  gtsummary::add_p(pvalue_fun = label_style_pvalue(digits = 2)) %>% 
  gtsummary::bold_labels() %>% 
  gtsummary::modify_header(label = "**RBC antibodies**") %>% 
  gtsummary::as_flex_table() %>%
  flextable::theme_vanilla() 
```

```{r}
data_count_ed %>% 
  dplyr::group_by(patient_id) %>% 
  dplyr::summarise(count_ED = sum(count_edcoding)) %>% 
  dplyr::left_join(data_summary %>% 
                     dplyr::select(patient_id, Cluster_Delta_gdL) %>% 
                     dplyr::filter(Cluster_Delta_gdL != 'Group 2'),
                   by = join_by(patient_id  == patient_id)) %>% 
  dplyr::ungroup() %>% 
  dplyr::select(!c(patient_id)) %>% 
  gtsummary::tbl_summary(
    by = Cluster_Delta_gdL,
    label = list(count_ED ~ 'Count ED Coding by Patient'),
    type = where(is.numeric) ~ 'continuous2',
    statistic = list(all_continuous() ~ c('{mean} ({sd})',
                                          '{median}',
                                          '{min} - {max}',
                                          '{p25} - {p75}'))
  ) %>% 
  gtsummary::add_p(pvalue_fun = label_style_pvalue(digits = 2)) %>% 
  gtsummary::bold_labels() %>% 
  gtsummary::as_flex_table() %>%
  flextable::theme_vanilla()
```

```{r}
cov <- c("pre_a_percent",                           
         "post_a_percent",         
         "goal_target_post_rce_hct_percent",
         "goal_target_post_rce_hb_s_percent",
         "pre_rce_hb_s_percent",
         "pre_rce_type_screen_new_rbc_alloantibodies",
         "post_rce_hb_s_percent", 
         'dhtr_likelihood_nomogram_results',
         'mean_age_unit',
         'class_age_unit',
         'pre_rce_type_screen_new_rbc_alloantibodies',
         'received_a_c_trait_unit',
         'DIFF_Between_RCE')

data_group_mixed <- 
  data_full %>% 
  dplyr::select(patient_id, cov) %>%  
  dplyr::right_join(data_summary %>% 
                      dplyr::select(patient_id, Cluster_Delta_gdL) %>% 
                      dplyr::filter(Cluster_Delta_gdL != 'Group 2'),
                    by = join_by(patient_id  == patient_id))
```

```{r, results='asis', warning=FALSE}
cov <- c("pre_a_percent",                           
         "post_a_percent",         
         "goal_target_post_rce_hct_percent",
         "goal_target_post_rce_hb_s_percent",
         "pre_rce_hb_s_percent",
         "post_rce_hb_s_percent",
         'DIFF_Between_RCE')

mixed_table <- function(variables) {
  # variables = 'pre_a_percent'
  print(variables)
  
  eq_fit <- 
    paste(variables, 
          '~  Cluster_Delta_gdL + (1 | patient_id)') %>% 
    as.formula()
  
  model <- lmerTest::lmer(formula = eq_fit, data = data_group_mixed)
  
  # model
  
  pvalue_fit <- summary(model)$coefficients[2, 'Pr(>|t|)']
  
  emans_fit <- 
    emmeans::emmeans(model, ~ Cluster_Delta_gdL) %>% 
    summary() %>% 
    {.[,1:3]}
  
  output_list <- list(
    tab2_names[tab2_names$Code_Names == variables, ],
    'Estimation mean least' = emans_fit, 'p-value' = pvalue_fit)
  
  output_list %>% 
    as.data.frame() %>% 
    flextable::flextable() %>% 
    flextable::merge_v() %>% 
    flextable::theme_vanilla()  %>%
    # print()
    flextable::flextable_to_rmd()
  
}
purrr::map(.x = cov, .f = ~ mixed_table(.x))
```

```{r}
data_group_mixed %>% 
  dplyr::select(Cluster_Delta_gdL, 
                dhtr_likelihood_nomogram_results)  %>% 
  dplyr::filter(Cluster_Delta_gdL != 'Group 2') %>% 
  gtsummary::tbl_summary(
    by = Cluster_Delta_gdL
  ) %>% 
  gtsummary::add_p(
    test = list(dhtr_likelihood_nomogram_results ~ 'fisher.test'),
    test.args = all_tests('fisher.test') ~ list(simulate.p.value = T),
    pvalue_fun = label_style_pvalue(digits = 2)
  ) %>% 
  gtsummary::bold_labels() %>% 
  gtsummary::as_flex_table() %>%
  flextable::theme_vanilla()
```
